---
title: "R Notebook"
output: html_notebook
---

#########################################################
#  Análisis Univariado de Valores Extremos              #
#########################################################

```{r}
#-------------------------------------------------------#
#  Simulaci?n                                           #
# ------------------------------------------------------#

set.seed(123)
dat <- matrix(rnorm(5*100),100,5)
summary(dat)
boxplot(dat)
#pairs(dat) 

```
Se ve que a pesar de haber simulado los datos, aparecen outlier porque de acuerdo a turkey existe una probabilidad de que algunos datos sean posibles outlier (70% ?)

```{r}
# (introducimos un outlier)
dat[23,4] <- dat[23,4] * 10
summary(dat)
boxplot(dat)
pairs(dat)

which.min(dat[,4])

```



#-------------------------------------------------------#
#  Ejemplo: Empleados de Midwestern bank (1965)         #
# ------------------------------------------------------#
# ID = C?digo del empleado                              #
# SALBEG = Salario inicial                              #
# GENDER = G?nero                                       #
# JOBTIME = Meses en el  trabajo                        #
# AGE = Edad (a?os)                                     #
# SALNOW = Salario actual                               #
# EDLEVEL = Experiencia acad?mica (a?os)                #
# WORKEXP = Experiencia laboral previa (a?os)           #
# JOBCAT = Categor?a laboral                            #
# MINORITY = Pertenece a minor?a racial                 #
#-------------------------------------------------------#

```{r}

Bank <- read.delim("BwBankTab.dat" )
head(Bank)

```

# Asignar etiquetas y valores perdidos

```{r}
Bank$GENDER <- as.factor(Bank$GENDER); levels(Bank$GENDER)<- c("Hombre","Mujer",NA)
Bank$MINORITY <- as.factor(Bank$MINORITY); levels(Bank$MINORITY)<- c("Blanco","No blanco",NA)
Bank$JOBCAT <- as.factor(Bank$JOBCAT)
levels(Bank$JOBCAT)<- c(NA, "Oficinista", "Asistente", "Seguridad", 
                        "Acad?mico", "Empleado", "Ejecutivo", "T?cnico" )
```

# Se eliminan datos perdidos, porque no es parte de la revision de outlier
```{r}
Bank$SALBEG[Bank$SALBEG == 0] <- NA
Bank$JOBTIME[Bank$JOBTIME == 0] <- NA
Bank$AGE[Bank$AGE == 0] <- NA
Bank$SALNOW[Bank$SALNOW == 0] <- NA
Bank$EDLEVEL[Bank$EDLEVEL == 0] <- NA
Bank$WORKEXP[Bank$WORKEXP == 0] <- NA

summary(Bank)
Bank <- na.omit(Bank)

```

```{r}
# Cuando sobrebapa en 1.5 el rango intercuartilo de la caja
# Box Plots
#------------

library(dplyr)  # me permite seleccionar datos
                # se usa en Ciencia de Datos

library(ggplot2) # construir graficos mas vistosas

# No me interesa saber que observacion es un outlier, lo que me interesa 
# el nombre o identificacion del trabajador, es lo que hace esta funcion
is_outlier <- function(x) {
  return(x < quantile(x, 0.25) - 1.5 * IQR(x) | x > quantile(x, 0.75) + 1.5 * IQR(x))
}

```
Se observan 6 variables cualitativas 
```{r}

# el comando mutate permite modificar el dataset
p1 <- Bank %>%
  mutate(outlier = ifelse(is_outlier(SALBEG), ID, as.numeric(NA))) %>% # genera un nuevo objeto
  ggplot(., aes(x = 1, y = SALBEG)) +       # se grafica
  geom_boxplot(fill="lightblue") +
  geom_text(aes(label = outlier), na.rm = TRUE, hjust = -0.3) +
  theme_bw()

p2 <- Bank %>%
  mutate(outlier = ifelse(is_outlier(SALNOW), ID, as.numeric(NA))) %>%
  ggplot(., aes(x = 1, y = SALNOW)) +
  geom_boxplot(fill="lightblue") +
  geom_text(aes(label = outlier), na.rm = TRUE, hjust = -0.3) +
  theme_bw()

p3 <- Bank %>%
  mutate(outlier = ifelse(is_outlier(JOBTIME), ID, as.numeric(NA))) %>%
  ggplot(., aes(x = 1, y = JOBTIME)) +
  geom_boxplot(fill="lightblue") +
  geom_text(aes(label = outlier), na.rm = TRUE, hjust = -0.3) +
  theme_bw()

p4 <- Bank %>%
  mutate(outlier = ifelse(is_outlier(AGE), ID, as.numeric(NA))) %>%
  ggplot(., aes(x = 1, y = AGE)) +
  geom_boxplot(fill="lightblue") +
  geom_text(aes(label = outlier), na.rm = TRUE, hjust = -0.3) +
  theme_bw()

p5 <- Bank %>%
  mutate(outlier = ifelse(is_outlier(EDLEVEL), ID, as.numeric(NA))) %>%
  ggplot(., aes(x = 1, y = EDLEVEL)) +
  geom_boxplot(fill="lightblue") +
  geom_text(aes(label = outlier), na.rm = TRUE, hjust = -0.3) +
  theme_bw()

p6 <- Bank %>%
  mutate(outlier = ifelse(is_outlier(WORKEXP), ID, as.numeric(NA))) %>%
  ggplot(., aes(x = 1, y = WORKEXP)) +
  geom_boxplot(fill="lightblue") +
  geom_text(aes(label = outlier), na.rm = TRUE, hjust = -0.3) +
  theme_bw()

```

```{r}
install.packages("ggpubr")
```

```{r}
library(magrittr)
library(ggpubr) # Se usa para generar varias graficas a mismo tiempo

final_plot <- ggarrange(p1, p2, p3, p4, p5, p6, ncol = 2, nrow = 3)
final_plot <- annotate_figure(
  final_plot,
  top = text_grob("An?lisis Univariado de Valores Extremos", size = 15))
final_plot

```

# Segun la regla de Turkey se calcula los outlier : JOBTIME
```{r}
# Ver outliers para una variable (JOBTIME)
Bank[is_outlier(Bank$JOBTIME),]
```



```{r}
# Ver outliers para una variable (EDLEVEL)
Bank[is_outlier(Bank$EDLEVEL),]

```
Son inusuales porque tiene entre 20 y 21 años de experiencia academica


# Segun la regla de Turkey se calcula los outlier : EDLEVEL
```{r}
 # Ver outliers para una variable (EDLEVEL)
Bank[is_outlier(Bank$EDLEVEL),]
```
```{r}
# Detecci?n de valores extremos por grupos
p1 <- Bank %>%
  group_by(GENDER) %>%
  mutate(outlier = ifelse(is_outlier(SALBEG), ID, as.numeric(NA))) %>%
  ggplot(., aes(x = GENDER, y = SALBEG)) +
  geom_boxplot(fill="lightblue") +
  geom_text(aes(label = outlier), na.rm = TRUE, hjust = -0.3) +
  theme_bw()

p2 <- Bank %>%
  group_by(GENDER) %>%
  mutate(outlier = ifelse(is_outlier(SALNOW), ID, as.numeric(NA))) %>%
  ggplot(., aes(x = GENDER, y = SALNOW)) +
  geom_boxplot(fill="lightblue") +
  geom_text(aes(label = outlier), na.rm = TRUE, hjust = -0.3) +
  theme_bw()

p3 <- Bank %>%
  group_by(GENDER) %>%
  mutate(outlier = ifelse(is_outlier(JOBTIME), ID, as.numeric(NA))) %>%
  ggplot(., aes(x = GENDER, y = JOBTIME)) +
  geom_boxplot(fill="lightblue") +
  geom_text(aes(label = outlier), na.rm = TRUE, hjust = -0.3) +
  theme_bw()

p4 <- Bank %>%
  group_by(GENDER) %>%
  mutate(outlier = ifelse(is_outlier(AGE), ID, as.numeric(NA))) %>%
  ggplot(., aes(x = GENDER, y = AGE)) +
  geom_boxplot(fill="lightblue") +
  geom_text(aes(label = outlier), na.rm = TRUE, hjust = -0.3) +
  theme_bw()

p5 <- Bank %>%
  group_by(GENDER) %>%
  mutate(outlier = ifelse(is_outlier(EDLEVEL), ID, as.numeric(NA))) %>%
  ggplot(., aes(x = GENDER, y = EDLEVEL)) +
  geom_boxplot(fill="lightblue") +
  geom_text(aes(label = outlier), na.rm = TRUE, hjust = -0.3) +
  theme_bw()

p6 <- Bank %>%
  group_by(GENDER) %>%
  mutate(outlier = ifelse(is_outlier(WORKEXP), ID, as.numeric(NA))) %>%
  ggplot(., aes(x = GENDER, y = WORKEXP)) +
  geom_boxplot(fill="lightblue") +
  geom_text(aes(label = outlier), na.rm = TRUE, hjust = -0.3) +
  theme_bw()
```

```{r}
library(ggpubr)
final_plot <- ggarrange(p1, p2, p3, p4, p5, p6, ncol = 2, nrow = 3)
final_plot <- annotate_figure(
  final_plot,
  top = text_grob("An?lisis Univariado de Valores Extremos por G?nero", size = 15))
final_plot
```

```{r}
# Puntuaci?n Z
#--------------

is_outlier2 <- function(x,k = 2) {
  return(abs(scale(x)) > k) # funcion scale ?
}

# Va a determinar si una valor supera 3 veces la desviacion estandard
Bank[is_outlier2(Bank$SALBEG,3),]
```

```{r}
# Va a determinar si una valor supera 5 veces la desviacion estandard
Bank[is_outlier2(Bank$SALBEG,5),]
```



```{r}
require(stats)
x <- matrix(1:10, ncol = 2)
(centered.x <- scale(x, scale = FALSE))
cov(centered.scaled.x <- scale(x)) # all 1
```

Distribucion normal multivariada


Matriz de Varianza Covarianza


Distancia de Mahalonobis al cuadrado

 2                    T      -1
D (X ; u_x)  = (x - u ). sigma (x - u)
       _-_     _-_  _-_            _-_
       
    Media del 
    centroide
      
    
         u1
         u2  
 u   =  [u3  ]   
_-_      ..
         up
        

                   2
            sigma_1
 
 
 sigma = [  ]


        
        
```{r}
qchisq(0.975,2)
```
Si tengo un valor que es mayor a 7.38 , se puede considerar que es un outlier
      

