---
title: "R Notebook"
output: html_notebook
---


#########################################################
#  An?lisis Multivariado de Valores Extremos            #
#########################################################


```{r}
#-------------------------------------------------------#
# Ejemplo: Outliers en dos dimensiones                  #
#-------------------------------------------------------#

load(file = "simpleExample.rda")
#load(file.choose())
head(dat)
tail(dat)
summary(dat)
```


```{r}
par(mfrow=c(1,3))
plot(dat, xlim = c(-5,5), ylim = c(-5,5))
barplot(dat[,1], main="Valores de X")
barplot(dat[,2], main="Valores de Y")
par(mfrow=c(1,1))
```
Se usa un grafico de barras a pesar que son variables cualitativas. 
El diagrama de dispersion solo es util hasta con 2 variables, es decir graficamente podemos hacer el analisis visualmente.

```{r}
par(mfrow=c(1,3))
plot(dat, xlim = c(-5,5), ylim = c(-5,5))
boxplot(dat[,1],main="Valores de X")
boxplot(dat[,2],main="Valores de y")
par(mfrow=c(1,1))
```
Se obseva un outlier en la primera grafica , aproximadamente en la posicion (-3,3)

# Cuando tengo mas de 2 variables ya no se puede buscar los outliers visualmente

```{r}
# Distancia de Mahalanobis
cm <- colMeans(dat)
S <- cov(dat)
dm <- sqrt(apply(dat, 1, function(x) t(x-cm) %*% solve(S) %*% (x-cm)))

# Matriz de varianza covarianza
S
```
```{r}
# Distancia de Mahalanobis cuadrada
d <- dm^2

# Se visualiza el valor calculado
d
```
La distancia que tiene el primer dato con su centroide es:

   [1]  1.81443428

Se observa que la ultima observacion tiene un potencial de ser un outlier en comparacion con los otros datos

   [301] 47.95357800

```{r}
# Se obtine el valro de mahalanobis al cuadrado
d <- mahalanobis(dat, cm, S)
d
```



```{r}
barplot(d, main="Mahalanobis")
which.max(d)
```
Visualmente se observa que hay la ultima vertical tiene el mayor valor y puede ser un outlier.

```{r}
plot(dat, xlim = c(-5,5), ylim = c(-5,5))
identify(dat[,1], dat[,2],round(d,1)) # permite ver las observaciones en el grafico con la tecla ESC para verlo
```
Si la distribucion viniera de una CHi2 con 2 grado de libertad entonces podria construir una grafica de Cuantil vs Cuantil


          |                 . .
          |                 .. .
          |            . ..
          |         ....
Cuantiles |       . .               Se realiza una linea recta
Teoricos  |    . .  . 
          |    .  . 
          |  .  .
          | . 
          |----------------------------
          
            Cuantiles empiricas

Si se observa desviacion , entonces se puede ver que la grafica no venga de la distribucion


```{r}

# d : distancia de Mahalanobis
# Se pone 301 

#  QQ-plot:
qqplot(d, qchisq(ppoints(301), df = 2),
       main = expression("Q-Q plot para" ~~ {chi^2}[nu == 2]))
```
Se observa que hay un potencial outlier


```{r}
# valor empirico de los quantiles
head(ppoints(301))  # Se usa 301 porque tengo esa cantidad de cortes

# ppoints : solo te da el quantil
```
El primer quantil 0.001661130 es . Significa que supero en 0.1% a los otros valores


```{r}
head(sort(d))
```

```{r}
qchisq(0.01314332,2) # calculamos el valor teorico con 2 grados de libertad
```
Se observa que [1] 0.001661130 , se parece un poco a [1] 0.02646092


```{r}
# Ejemplo
qnorm(0.1,12,2) # Calculo el quantil 0.1 para una media de 12 y std 2  
```

Es la nota que se esperaria para el quantil 0.1

# Se grafica las ojivas

```{r}
plot(sort(d), ppoints(301), xlab ="DM al cuadrado ordenada", ylab = "Probabilidad Acumulada")
Q <- qchisq(p = 0.975, df = 2)
abline(v=Q, col = "red")
```
```{r}
par(mfrow = c(1,1))
plot(dat, xlim=c(-5,5), ylim=c(-5,5))
points(dat[301,1],dat[301,2],col="red")
```
Se marca el potencial outlier 

```{r}

```

