---
title: "R Notebook"
output: html_notebook
---

# Analisis con datos simulados
--------------------------------
# Varias variables  : solo porque son quantitativas

```{r}
#-------------------------------------------------------#
# Ejemplo: M?s dimensiones                              #
#-------------------------------------------------------#
load(file = "3dExample.rda")
#load(file = file.choose())
pairs(dat)
```
No se puede apreciar los outlier porque son 3 variables a considerar, podemos confundirnos pensando como 1 o 2 varibles, graficamente no se puede hacer


```{r}
head(dat) # Tiene 300 filas
```

```{r}
# Introduciendo outliers
outFactor <- 1.5  # Factor de inflacion
dat <- rbind(dat, outFactor*c(-1,-1.2,0.7))  
pairs(dat)
pairs(dat, col = c(rep(1,300), 2), pch = c(rep(1,300), 3), cex = c(rep(1,300), 2))

```
No se aprecia los outlier comparando con el grafico de dispersion inicial

```{r}
d <- mahalanobis(dat, colMeans(dat), cov(dat))
barplot(d, main="Mahalanobis")
which.max(d)

```
```{r}
str(d)
```


En la grafica de la distancia de Mahalanobis se puede apreciar el potencial outlier
```{r}
# QQ-plot:
par(mfrow=c(1,1))
# Como tengo 3 variables ahora tengo 3 grados de libertad
qqplot(d, qchisq(ppoints(301), df = 3),  
       main = expression("Q-Q plot for" ~~ {chi^2}[nu == 3]))

```

```{r}
# Se grafica la ojiva
plot(sort(d), ppoints(301), xlab ="DM al cuadrado ordenada", ylab = "Probabilidad Acumulada")
Q <- qchisq(p = 0.975, df = 3)
abline(v=Q, col = "red")
```
```{r}
install.packages("XQuartz")
```

```{r}
install.packages("rgl")
```

```{r}
library(rgl)
plot3d(dat, col = c(rep(1,300), 2))
```

# Analisis con datos reales
--------------------------------
# Varias variables  : solo porque son quantitativas

```{r}

#-------------------------------------------------------#
#  Ejemplo: Empleados de Midwestern bank (1965)         #
# ------------------------------------------------------#

dat <- Bank[c(2,4,5,6,7,8)]
d <- mahalanobis(dat, colMeans(dat), cov(dat))
barplot(d, main="Mahalanobis")

```

```{r}
which.max(d)

```

```{r}
# Buscamos al empleado que es el potencial outlier

Bank[56,]
```

```{r}
# Se pone 433 porque es la cantidad de datos
# Se pone 6 porque tengo esa cantdad de variable
# QQ-plot:
par(mfrow=c(1,1))
qqplot(d, qchisq(ppoints(433), df = 5),
       main = expression("Q-Q plot for" ~~ {chi^2}[nu == 5]))


```
# Grafica de la ojiva
```{r}
plot(sort(d), ppoints(433), xlab ="DM al cuadrado ordenada", ylab = "Probabilidad Acumulada")
Q <- qchisq(p = 0.975, df = 5)
abline(v=Q, col = "red")
```
Si hubiesen varios outlier , afectarian a las media  y a los covarianzas, por lo tanto se podrian afectar, por lo tanto fallaria para estaos casos

# Estimadores robustos
Debemos usar una estimaciones robustas:
- El estimador de elipsoide de volumen minimo : MVE
- El estimador de determinante de covarianza minima : MCD

Es mas robusto pero es mas lento de ser procesado

# Cuando debemos usar los estimadores robustos

- Efecto de enmascaramiento : Ocurre cuando despues de eliminar un outlier, otra observacion se vuelve outlier.

- Efecto de cubrimiento : Ocurre cuando despues de eliminar un outlier, otro outlier se vuelve en una buena observacion.

"Cuando sucede esto, la distancia tradicional de Mahalanobis ya no funciona y hay que usar un estimador robusto"

# Libreria mvoutlier
Se usa para usar estimadores robusto

```{r}
install.packages("mvoutlier")
```


```{r}
#--------------------------------------------------------------------------------------- #
#  Ejemplo: Estimadores robustos                                                       #
# Ver Filzmoser et al. (2005) Multivariate outlier detection in exploration geochemistry #
#----------------------------------------------------------------------------------------#

library(mvoutlier)
aq.plot(dat)
chisq.plot(dat)
uni.plot(dat,symb = TRUE)
```
Se usa en la OJIVA la distancia de Mahanomis al cuadrado

Las que aparecen en rojo 

CRITICA : 
 - No se identifica el centro claramente
 - Algunas veces el centro no es el valor adecuado para tenerlo de refencia para calcular el outlier.
    
     Supongamos que deseamos ver los diagramas de dispersion
     
      
          |                 . .
          |                 .. .
          |            . ..
          |         ....
          |       . .               Se puede calcular el valor del centro adecuadamente
          |    . .  . 
          |    .  . 
          |  .  .
          | . 
          |----------------------------
          
            


          |      ....           . .
          |     ...            .. .
          |        ..      . ..
          |                 ....
          |       . .               Se puede calcular el valor del centro usando el concepto
          |    . .  .     ....      de vencidad.
          |    .  .     . ...
          |  .  .        ...
          | .               ..
          |----------------------------
           
 
 
#########################################################
#  Outliers Multivariados (Otros m?todos)               #
#########################################################

# Leer los papers para ver cual es el criterio 

```{r}
# PCOut Method (robust principal components - m?s adecuado para grandes dimensiones)
# Ver Filzmoser et al. (2008) Outlier identification in high dimensions
outlier=pcout(dat, makeplot = TRUE)
outlier 

```
```{r}
# outlier$wfinal : me devuelve el valor de los posibles potenciales que pueden ser outlier
Bank[order(outlier$wfinal,decreasing=F)[1:10],]
```
Sale los  posible outlier 

```{r}
# Sign Method
outlier1=sign2(dat)
outlier1
Bank[order(outlier1$x.dist,decreasing=T)[1:10],]
```
Sale como posible outlier la observacion 56
```{r}
# Densidad Local
library(DMwR)
lof=lofactor(dat,10)
lof
Bank[order(lof,decreasing=T)[1:10],]
```
Sale como posible outlier la observacion 56
