---
title: "Clustering"
output: html_notebook
---

Los conglomerados que son descubiertos se asemejan bajo ciertas caracteristicas

La tecnicas de clustering --> son tecnicas no supervisados

De antemano no se a que grupo pertenece cada objeto 

No existe una etiqueta real porque es subjectiva 

Tipo de Analisis de cluster
---------------------------

- Jerarquicos : Cada individuo pertenece a un cluster 
- Particional : Se definen la cantidad inicial de conglomerados ( ejem. tecnicas de K medias, usar el valor central)
- Bayesiana : Usar reglas de agrupacion


- Problemas de aglutinacion : tiene 2 objetos que estan en mas de 2 conglomerados. usar un coeficiente que pertenezca a un conglomerado.

- Problemas de disección : Cuando todos los datos de la misma poblacion y no tiene sentido segmentar. UNo no se entera que los datos vienen de la misma poblacion.


Los clustering usan medidas que me permiten agrupar en clustering

- Medida de similaridad : mide la pertenencia a un conglomerado
      * 1 --> completamente similares
      * 0 --> no similares
     
- Medida de distancia (disimilaridad) : 
  - Distancia Euclediana                            
  - Distancia de Manhattan ( City Block)
  - Distancia de Minkoswi : Sumar  para cada uno de los m atributos la diferencia que hay entre el valor de ese atributo con el atributo j y lo elevamos a la p, luego se saca la raiz p .  Siempre va hacer positiva, Es simetrica , va a responder a la desigualdad triangular. casos
  
         p = 1  => Distancia de Manhattan  : L1 norm
         p = 2  =>  Distanacia Euclediana  : L2 norm
         p = infinito => Distancia Suprema (Chebychev) :  Lmax norm
  
   Todo esto es para atributos cuantitativos
   
  - Distancia de Gower : Pero para atributos cuantitativos y cualitativos  

      Si son las mismas categorias la distancia es 0
      Si son diferentes categorias la distancia es 1

  
```{r}
# Instalacion de Paquetes
install.packages(c("cluster","fpc","mclust","flexmix","prabclus","diptest","trimcluster","plyr","modeltools","mvtnorm","robustbase","kernlab"),dependencies = c("Depends"))
#                 dependencies = c("Depends", "Suggests"))

```

#########################################################
#  Distancias                                           #
#########################################################

```{r}
set.seed(666)
x = matrix(rnorm(20), nrow=5)
x

```

```{r}
# Distance Matrix Computation
dist(x)
```
- Los objetos 2 y 4 son lo que tienen la menor distancia, asi que se agrupan juntos
- Los objetos 4 y 5 tienen la mayor distancia, se agrupan en forma diferentes
```{r}
# Calculo manual de la distancia Euclediana
# x[1,] --> fila 1
# x[2,] --> fila 2
print(sqrt(sum((x[1,] - x[1,])^2)))
print(sqrt(sum((x[1,] - x[2,])^2)))
print(sqrt(sum((x[1,] - x[3,])^2)))
print(sqrt(sum((x[1,] - x[4,])^2)))
print(sqrt(sum((x[1,] - x[5,])^2)))

```

```{r}
dist(x, method= "manhattan",diag = TRUE)
```
```{r}
# Calculo manual de la distancia de Manhattan
# x[1,] --> fila 1
# x[2,] --> fila 2
print(sum(abs(x[1,] - x[1,])))
print(sum(abs(x[1,] - x[2,])))
print(sum(abs(x[1,] - x[3,])))
print(sum(abs(x[1,] - x[4,])))
print(sum(abs(x[1,] - x[5,])))
```

```{r}
dist(x, method= "maximum",upper = TRUE) # upper = TRUE  : muestra la matrix completa
```
```{r}
# Calculo manual de la distancia Maximum  or Supremum
# x[1,] --> fila 1
# x[2,] --> fila 2
print(max(abs(x[1,] - x[1,])))
print(max(abs(x[1,] - x[2,])))
print(max(abs(x[1,] - x[3,])))
print(max(abs(x[1,] - x[4,])))
print(max(abs(x[1,] - x[5,])))
```
# dist : no permite encontrar distancia con datos mixtos
```{r}
library(cluster)
#x = matrix(rnorm(20), nrow=5)
daisy(x) # funcion usada para calcular la distancia 
```
# Se procede a crear datos mixtos
```{r}
x = cbind(rnorm(10),sample(1:3,10,replace=T))
x <- as.data.frame(x)
str(x) 
```
Se observa datos cateogoricos en V2
```{r}
x[,2]<-as.factor(x[,2])
daisy(x)
```
# Usa el metodo de distancia de Gower 

# PRACTICA CALIFICADA : REGLAS DE ASOCIACION Y DISCRETIZACION
METODO DE CLustering particionales
