---
title: "R Notebook"
output:
  word_document: default
---

Considerando que el objetivo principal del estudio es construir un modelo de clasificaci´on que permita predecir si un cliente no ser´a solvente, discretice la variable amount considerando:


```{r}
banco <-read.dta("credit.dta")
banco
```

```{r}
summary(banco)
```
Se verifica que no hay datos perdidos

## (a) Intervalos de igual amplitud utilizando la regla de Scott


```{r}
library(arules)
nbins<-nclass.scott(banco$amount) # Usando Scott
nbins

```
```{r}
banco$amount_dis<-discretize(banco$amount,method="interval", breaks= nbins) 
table(banco$amount_dis)
```

## (b) Metodo ChiMerge con α = 0,01


```{r}
library(discretization)
banco_chim = chiM(data = banco[,c("amount","y")],alpha = 0.01)

```

```{r}
banco_chim$cutp
```
Tabla de frecuencias
```{r}
table(banco_chim$Disc.data)
```

Tabla de frecuencias
```{r}
banco_chim$amount_chim <- banco_chim$Disc.data[,1]
table(banco_chim$amount_chim)
```

## (c) Por entropıa.
```{r}
DM_entropia = mdlp(data = banco[,c("amount","y")])

```

```{r}
DM_entropia$cutp 
```

```{r}
banco$amoount_dentr <- DM_entropia$Disc.data[,1] 
```

```{r}
table(banco$amoount_dentr)
```

### Pregunta 2


```{r}
musicas_escuchadas <- read.transactions("lastfm.csv",
                               sep = ",",
                               format = "single",
                               cols = c(1,2))
```


```{r}
basketSizes <- size(musicas_escuchadas)
basketSizes
```
```{r}
summary(basketSizes)

```
```{r}
quantile(basketSizes, probs = seq(0,1,0.1))

```

```{r}
library(ggplot2)
ggplot(data.frame(count = basketSizes)) +
  geom_density(aes(x=count))
```
```{r}
# Mostrar un subconjunto de transacciones (p. ej. las cinco primeras)
inspect(musicas_escuchadas[1:5])
```
```{r}
# Mostrar el soporte (proporci?n de transacciones) de un item (p. ej. de los tres primeros)
itemFrequency(musicas_escuchadas[, 1:3])
```

```{r}
# Visualizar el soporte de los items (p. ej. de aquellos items con una proporcion mayor a 0.10)
itemFrequencyPlot(musicas_escuchadas, support = 0.01)
```
```{r}
musicas_escuchadas_rules <- apriori(musicas_escuchadas, parameter = list(support =0.01,
                                                    confidence = 0.4, minlen = 2))

musicas_escuchadas_rules
```

```{r}
# Subconjuntos de reglas
musicas_escuchadas_rules_tmp <- subset(musicas_escuchadas_rules, lift > 3)
inspect(musicas_escuchadas_rules_tmp)
```

```{r}
# Subconjuntos de reglas
musicas_escuchadas_rules_tmp <- subset(musicas_escuchadas_rules, subset = lhs %pin% "the"  & lift > 4 & confidence > 0.35 & size(lhs)==1)
inspect(musicas_escuchadas_rules_tmp)

```



