---
title: "R Notebook"
output: html_notebook
---

# Instalaci?n de Paquetes

```{r}
install.packages(c("arules","arulesViz","TSP"),
                 dependencies = c("Depends"))
```


#########################################################
#  Ejemplo: Groceries                                   #
#########################################################
```{r}
#_______________________________________________________
# Paso 1: Obtener y procesar la base de datos
#_______________________________________________________

# Usando librer?a arules
library(arules)
data("Groceries") 
head(Groceries)
```

```{r}
summary(Groceries)
```


```{r}
#labels(Groceries)
```
```{r}
help(Groceries)
```
El conjunto de Groceries contiene informacion de un mes de un tienda de transacciones que son obtenido a traves de un outlet loca 




```{r}
# Importando de un archivo .csv y convirtiendo a transacciones
#groceries <- read.transactions(file = file.choose(),
#                               sep = ",",
#                               format = "basket")
groceries <- read.transactions("groceries.csv", 
                               sep = ",",
                               format = "basket")
```


```{r}
groceries
```

```{r}
summary(groceries)
```
La densidad, los datos fueron convertido a una matrix de densicdada. Que porcentaje de 1 tiene la matriz

#----------------------------------------------------------------------------------
# Interpretaciones :
# ---------------------------------------------------------------------------------
# El valor de densidad de 0.02609146 (2.6 %) se refieere a la proporcion de celdas
# en la matriz que son distintas de cero.  Dado que hay 9835 * 169 = 1662115 celdas
# en la matriz, es posible calcular el n?mero total 1662115 * 0.02609146 = 43367
# de ?tems comprados en la tienda durante los 30 d?as de funcionamiento
#-----------------------------------------------------------------------------------
# En el siguiente bloque de la salidad de summary() se muestran los items m?s frecuentes
# encontrados en la base de datos de transacciones. Dado que 2513/9835 = 0.2555,
# podemos determinar que whole milk aparece en un 25.6% de todas las transacciones, 
# del mismo modo se interpetan el resto de los items frecuentes.
#-----------------------------------------------------------------------------------
# Finalmente, se presentan un conjunto de estad?sticas sobre el tama?o de las transacciones,
# Un total de  2159 transacciones contienen tan s?lo un ?tem, mientras hubo una transacci?n
# con 32 ?tems. 
#-----------------------------------------------------------------------------------

Ejemplo:

------------------
ID | P1 | P2 | P3
------------------
 1 |  1 |  0 |  0
------------------
 2 |  0 |  1 |  0
------------------
 3 |  0 |  0 |  1
------------------

densidad(M) = 3/9 = 1/3 = 0.3

que tipo de problemas de calidad hay :


-----

El item mas frecuente es 2513 y hay  9835 item m entonces 2513/9835 = 0.255516, entonce aparace al 25%

------------
element (itemset/transaction) length distribution:
sizes
   1    2    3    4    5    6    7    8    9   10   11   12   13   14   15   16   17   18   19   20   21   22   23   24   26 
2159 1643 1299 1005  855  645  545  438  350  246  182  117   78   77   55   46   29   14   14    9   11    4    6    1    1 
  27   28   29   32 
   1    1    3    1 

------------
  
Hay 2159 de compras de un solo itemset

------------

   Min. 1st Qu.  Median    Mean 3rd Qu.    Max. 
  1.000   2.000   3.000   4.409   6.000  32.000

------------


Para ver la cantidad de transacciones y items
```{r}
dim(groceries)
```

Cuantos itemset hay en cada transaccion
```{r}
basketSizes <- size(groceries)
basketSizes
```


```{r}
summary(basketSizes)
```

```{r}
quantile(basketSizes, probs = seq(0,1,0.1))

```

El 70% de las transacciones solo tienes 5 item


```{r}
library(ggplot2)
ggplot(data.frame(count = basketSizes)) +
  geom_density(aes(x=count))
```
El soporte tiene que ser menos al 20%, me ayuda a calibrar mejor

```{r}
# Mostrar las transacciones
labels(groceries) # me das las etiqutas de las transacciones
colnames(groceries)[1:5] # me devuelve el nombre de los items
```
```{r}

# Mostrar un subconjunto de transacciones (p. ej. las cinco primeras)
inspect(groceries[1:5])
```
Me lo ordena alfabeticamente


El soporte es la proporcion de los itemsets
```{r}
# Mostrar el soporte (proporci?n de transacciones) de un item (p. ej. de los tres primeros)
itemFrequency(groceries[, 1:3])
```
Se muestran 3 productos.

```{r}
# Visualizar el soporte de los items (p. ej. de aquellos items con una proporcion mayor a 0.10)
itemFrequencyPlot(groceries, support = 0.1)
```

```{r}
# Visualizar el soporte de los items (p. ej.de los 20 ?tems con mayor soporte)
itemFrequencyPlot(groceries, topN = 20)
```
El que tiene menor frecuencia es menor a 0.10


```{r}
# Obtener los 20 items mas frecuents
groceriesFreq <- itemFrequency(groceries)
summary(groceriesFreq)
sum(groceriesFreq)
```
Se observa el menos frecuente 0.0017% y mas frecuente 25%

#


Item mas frecuentes

```{r}
groceriesCount <- (groceriesFreq/sum(groceriesFreq))*sum(basketSizes)
summary(groceriesCount)
orderedgroceries <- sort(groceriesCount, decreasing = T)
orderedgroceries[1:20]
```

Item menos frecuentes

```{r}
groceriesCount <- (groceriesFreq/sum(groceriesFreq))*sum(basketSizes)
summary(groceriesCount)
orderedgroceries <- sort(groceriesCount, decreasing = F)
orderedgroceries[1:20]
```
Los patrones estacionarios deben ser retirados : Ejemplo : los turrones de doña pepa, los panetones, son estacionales


```{r}
# Visualizar la matriz de transacciones (p. ej. para las 5 primeras transacciones)
image(groceries[1:5])
```
Cuando hay un punto que se repita en todo la columna, podria ser estacionario
```{r}
# Visualizar la matriz de transacciones (p. ej. seleccionar al azar 100 transacciones)
image(sample(groceries, 100))
```
Se saca en forma aleatoria los puntos, y si hubiera una columna de color negro, es probable que sea estacionario
#----------------------------------------------------------------------------------
# Interpretaciones :
# ---------------------------------------------------------------------------------
# Los puntos deber?an verse dispersos con un patr?n aleatorio.
# Buscar patrones no aleatorios:
# - Si un ?tem aparece en todas las transacciones podr?a tratarse de informaci?n que no 
#   corresponde a un item comprado.
# - Si se ordenan los items por alg?n criterio, por ejemplo fecha de compra, podr?an
#   detectarse alg?n comportamiento estacional (Halloween, Navidad, etc.)
#-----------------------------------------------------------------------------------

#_______________________________________________________
# Paso 2: Entrenar el modelo con los datos
#_______________________________________________________

```{r}
help(apriori)

```
parameter	
object of class APparameter or named list. The default behavior is to mine rules with minimum support of 0.1, minimum confidence of 0.8, maximum of 10 items (maxlen), and a maximal time for subset checking of 5 seconds (maxtime).

```{r}
apriori(groceries)
```
Se generaron 0 reglas , la confianza que hemos puesto es muy alta

#----------------------------------------------------------------------------------
# Comentario :
# ---------------------------------------------------------------------------------
# Recordar que por defecto un soporte = 0.1 es usado para generar una regla, es decir
# que al menos un item debe aparecer en 0.1 * 9385 = 938.5 transacciones. Dado que solo
# ocho item tienen esta frecuencia, es bastante predecible que no se encuentre ninguna 
# regla de asociacion.
# ---------------------------------------------------------------------------------
# Recomendaciones para fijar un soporte y confianza m?nimo :
# --------------------------------------------------------------------------------- 

SOPORTE
# - Pensar en el menor n?mero de transacciones que necesites para considerar que un patr?n 
#   es interesante. Por ejemplo, si se argumenta que si se compra un art?culo dos veces al d?a
#  (alrededor de 60 veces en un mes), esto puede ser un patr?n interesante. A partir de ah?,
#   es posible calcular el nivel de apoyo necesario para encontrar s?lo las reglas que coincidan
#   con al menos ese n?mero de transacciones. Como 60 de 9835 es aprox. 0.006, se puede establecer
#   el soporte a partir de este valor.

CONFIANZA
# - Determinar la confianza m?nima involucra realizar un balance muy delicado.  Por un lado, si la
#   confianza es es demasiado baja, es posible obtener un n?mero abrumadoramente alto de reglas con
#   poca fiabilidad (p. ej. pa?ales de bebe son comprados junto con muchos productos). Por otro lado,
#   si se fija una confianza muy alta, se limitaran a las reglas que son obvias o inevitable, (p. ej.
#   pa?ales de bebe son comprados junto a biberones o leche para recien nacidos).
# - El nivel de confianza m?nimo adecuado depende en gran medida de los objetivos del an?lisis.
#   Si se parte de un valor conservador, siempre se puede reducir para ampliar la b?squeda.
# - Para este ejemplo se iniciar? con un umbral para la confianza de 0.25, esto indica que para que una
#   regla de asociaci?n se considere relevante deber?a ocurrir en al menos un 25% de las veces. Esto
#   ayudar?a a eliminar la mayor?a de reglas poco fiables, al mismo tiempo que permite un cierto margen
#   para incentivar el comportamiento del cliente con promociones espec?ficas.
# - Adicionalmente al soporte y la confianza, ayuda fijar minlen = 2  para eliminar reglas que #  contengan menos de dos ?tems.  Esto previene obtener reglas poco interesantes que se generan porque un item 
#   es comprado muy frecuentemente, por ejemplo {} -> whole milk. Esta regla cumple con el m?nimo de
#   soporte y confianza porque whole milk es comprada en m?s del 25% de las transacciones, pero 
#   no brinda un insight accionable. 
#-----------------------------------------------------------------------------------

CLASE :  

Les dabamos una valor 0.25 para la regla de asociacion, luego minlne=2 para evitar campos vacios y con esto deberia haber 



Ibamos a obtener 463 reglas de asociacion , y todo esto esta almacenado 

ahora se debe extraer informacion basado en las reglas de asociacion, es obvia que los 466 reglas no todas son importante

Se deben seleccionar las reglasde acuerdo a su importancia.


```{r}
groceryrules <- apriori(groceries, parameter = list(support =0.006,
			 confidence = 0.25, minlen = 2))

groceryrules

```
support =0.006,
confidence = 0.25, 

Hay que ver si los parametros son adecuados

```{r}
#_______________________________________________________
# Paso 3: Evaluar el modelo
#_______________________________________________________

summary(groceryrules)

```
Se observa que se miden al menos entre 2 a 4 itemsets

- La mayoria de la reglas tienes 297 itemsets ( 3 reglas)
- Existen 150 itemsets para 2 reglas
- Existen 16 itemsets para 4 reglas

¿Que mide el soporte?

Soporte --> numero de frecuencias de un item
Confianza --> Una probabilidad condicional

Las medidad de calidad me sirven para establecer lo minimo y maximo

#####################################################################
support           confidence          lift            count      
 Min.   :0.006101   Min.   :0.2500   Min.   :0.9932   Min.   : 60.0  
 1st Qu.:0.007117   1st Qu.:0.2971   1st Qu.:1.6229   1st Qu.: 70.0  
 Median :0.008744   Median :0.3554   Median :1.9332   Median : 86.0  
 Mean   :0.011539   Mean   :0.3786   Mean   :2.0351   Mean   :113.5  
 3rd Qu.:0.012303   3rd Qu.:0.4495   3rd Qu.:2.3565   3rd Qu.:121.0  
 Max.   :0.074835   Max.   :0.6600   Max.   :3.9565   Max.   :736.0 


#####################################################################

En el lift se observa que hay reglas muy asociadas




