---
title: "R Notebook"
output: html_notebook
---

```{r}
install.packages(c("gmodels", "ggplot2", "vcd","agricolae","tidyverse", "Hmisc", "psych", "fBasics", "treemap", "ggmap", "mosaic"),dependencies = c("Depends"))
```

```{r}
#########################################################
# Ejemplo: Marketing Directo                          #
#########################################################

# Lectura de datos
DMark <- read.csv("MarketingDirecto.csv")
head(DMark)
```
```{r}
str(DMark)
```
Hay 10 variables porque hay 10 atributos que se estan estudiando
Varias de los atributos son de tipo ordinal, en este caso en R les asigna como Factor. No necesariamente es el orden que esperamos, de modo que en la forma descriptiva no se aprecia, se muestra una forma, no es necesariamente la mas optima
```{r}
# Lo ordeno bajo un criterio y sobreescribo la variable
DMark$Edad = factor(DMark$Edad,levels = c("Joven","Media","Adulta"),ordered=TRUE)
DMark$Historial = factor(DMark$Historial,levels = c("Bajo","Medio","Alto"),ordered=TRUE)
#DMark$Edad <- ordered(DMark$Edad, levels =  c("Joven","Media","Adulta"))

```

```{r}
str(DMark)
```
En el resultado se muestra "Ord.factor" que significa que los datos estan ordenados

#Se procede a revisar las diferentes tecnicas de epxloracion 

# Tecnica de Organizacion y Visualizacion de datos
Se empieza con las variables cualitativas

#Presente una tabla de distribucion de frecuencia para la edad del cliente. Construya una grafica adecuada

#------------------------------------------------------------------#
#  a) Representacion de Datos Cualitativos                         #
#------------------------------------------------------------------#

```{r}
# -------------------
# Tabla de Frecuencia
# -------------------
ni<-table(DMark$Edad) # Son los conteos
fi<-prop.table(ni) # Calculo de frecuencias absolutas
pi<-prop.table(ni)*100 # Calculo de frecuencias relativas
edad.tabla<-t(rbind(ni,fi,pi))
edad.tabla

```
Lo mas frecuente son los clientes que tiene una edad "Media" , y son pocos los cliente "Adutlos"

```{r}
table(DMark$Edad)
prop.table(table(DMark$Edad)) %>% round(digits = 2)
```
```{r}
## Similar a SAS o SPSS
library(gmodels)
CrossTable(DMark$Edad, format="SAS") # Muestra la frecuencia relativa
```
```{r}
CrossTable(DMark$Edad, format="SPSS") # Muestra la frecuencia porcentual

```
Grafica de Pie : No es recomendable si tiene muchas categorias, si son 2 atributos esta bien
Grafica de Barras : Si son varias categorias es recomendable 

Si es ordinal si es preferibles usar Barras

# ------------------------------------------------
# Visualizacion de la Distribucion de la Variable
# ------------------------------------------------

```{r}
# Grafico de Barras
# -------------------
barplot(pi, main="Distribuci?n de las edades de los clientes", 
        xlab="Grupo Etario", col = 1,
        ylab="Porcentaje de Clientes")
```
```{r}
# Usando ggplot2
library(ggplot2)
ggplot(data = DMark, aes(x = Edad, y = ..count.., fill = Edad)) +
  geom_bar() +
  scale_fill_manual(values = c("gray50", "orangered2","black")) +
  labs(title = "Distribuci?n de las edades de los clientes") +
  theme_bw() +
  theme(legend.position = "bottom")
```
```{r}
# Gr?fico de Sectores Circulares
# ------------------------------
pie(pi, main="Distribuci?n de la Edad de los Clientes")
```
```{r}
## Colocar porcentajes
lbls1 <- paste(names(table(DMark$Edad)), "\n",
               prop.table(table(DMark$Edad))*100,"%", sep="")
pie(pi, labels = lbls1,
	main="Distribuci?n de la Edad de los Clientes")
```
```{r}
# Usando ggplot2
df = as.data.frame(fi) ; df #Convertir la tabla a un data frame
pie = ggplot(df, aes(x="", y=Freq, fill=Var1)) + geom_bar(stat="identity", width=1) # Crea una barra simple
pie = pie + coord_polar("y", start=0) + 
      geom_text(aes(label = paste0(round(Freq*100), "%")),
                    position = position_stack(vjust = 0.5)) #Convertir a pie (coordenadas polares)
pie = pie + scale_fill_manual(values=c("#55DDE0", "#F6AE2D", "#F26419", "#999999")) #Escala de colores
pie = pie + labs(x = NULL, y = "% de clientes", 
                           fill = "Grupo Etario",
                          title = "Distribuci?n del Grupo Etario") # Remover y a?adir etiquetas/t?tulo 
pie = pie + theme_classic() + theme(axis.line = element_blank(),
                                    axis.text = element_blank(),
                                    axis.ticks = element_blank(),
                                    plot.title = element_text(hjust = 0.5, color = "#666666")) # Limpiar el formato
pie

```
```{r}
# Dot Plots
# ---------
dotchart(prop.table(table(DMark$Edad))*100,
         main="Distribuci?n de la Edad de los Clientes", 
         xlab="% de Clientes")

```
Todo esto se ha hecho con variables cualitativas

Se tiene que buscar si existe alguna relacion entre las variables cualitativas, eso se hace a traves de una tabla de contigencias.

# Presente una tabla de contigencia para la distribucion de la edad del cliente y el historial del volumen de compra anterior

##___________________________________________________________________________________
## Ejercicio: Analice la distribuci?n del  Historial de Compra del cliente
##___________________________________________________________________________________

```{r}
#------------------------------------------------------------------#
#  b) Tablas de contingencia                                       #
#------------------------------------------------------------------#
tabla1=table(DMark$Edad,DMark$Historial)
tabla1

```
En toda la base de adtos se tiene 50 adultos con ingresos medios


Distribucion Frecuencia Condicional
----------------------------------

Se tiene que hacer frecuencias condicionales o frecuencias distribuidas para poder comparar  

* X | Y : La distribcuionde la variable X dado la variable Y , para cada nivel de la variable de Y presento la distribucion de frecuencia de X.  Y -> X , se piensa que la variabla Y es un buen predictor de la variabla X
* Y | X : La distribcuionde la variable Y dado la variable X , para cada nivel de la variable de X presento la distribucion de frecuencia de Y.  X -> Y , se piensa que la variabla X es un buen predictor de la variabla Y

la asociacion no implica casualidad

El grupo hetareo va afectar en el volumen de compra

No se puede aceptar , compro mas me vuelvo mas joven

```{r}
CrossTable(x = DMark$Edad,y = DMark$Historial)
```

```{r}
#------------------------------------------------------------------#
#  c) Distribuci?n condicional                                     #
#------------------------------------------------------------------#
tabla2=prop.table(tabla1,margin=1) # procesa por fila
tabla2
```
Los jovenes tienen un volumen de compra bajo (0.74545455)


Se puede observar en la tabla de contigencias que hay una asociacion entre la edad y el volumen de compra. 

-------------------------------------------------------------
Como visualizo la asociacion entre las variables cualitativas

1.- Grafica de barras agrupadas al 100%        --> Bajo para el docente
2.- Grafica de barras con componentes al 100%  --> Medio para el docente
3.- Grafica de mosaicos                        --> Mejor para el docente


```{r}
# Barras agrupadas
barplot(t(tabla2),col=2:4,beside = T,  # beside T, sale agrupada. beside F, sale barras normales
        xlab="Grupo Etario",
        ylab="Proporci?n de Clientes",
        main="Distribuci?n del historial de compra seg?n grupo etario")
legend("topright",legend=levels(DMark$Historial),col=2:4,
       pch=15,title="Historial de Compra")
```
Cuando veo que el grupo etario cambia, esto puede significar que existe algun tipo de agrupamientos

```{r}
# Barras Componentes
par(mar=c(5.1, 4.1, 4.1, 8.1), xpd=TRUE) #Adicionar espacio extra
barplot(t(tabla2),col=2:4,
        xlab="Grupo Etario",
        ylab="Proporci?n de Clientes",
        main="Distribuci?n del historial de compra seg?n grupo etario")
legend("topright", inset=c(-0.27,0),legend=levels(DMark$Historial),col=2:4,
       pch=15,title="Historial de Compra")

```
Cuando no hay cambio muy aprecible en las proporciones, se puede decir que son independientes

Cuando hay cambio muy aprecible en las proporciones, se puede decir que existe alguna relacion entre las variables.


```{r}
#Usando ggplot2
ggplot(data = na.omit(DMark), aes(x = Edad, y = ..count.., fill = Historial)) +
  geom_bar(position = "fill") +
  labs(y = "% de clientes", title = "Distribuci?n del historial de compra seg?n grupo etario") +
  theme_bw() +
  theme(legend.position = "bottom")
```
En el grafico anterior no se muestra que la proporcion de personas con edad media es mayor a los otros, e inclusive las personas que son jovenes parece que fueran la misma cantidad que las personas en edad Media y Adulta.

Grafico de Mosaicos

```{r}
library(vcd)
mosaicplot(~ Edad+Historial, data = DMark, color = 2:4, 
           main="Distribuci?n del historial de compra seg?n grupo etario")
```
En esta grafica se aprecia mejor la proporcion de personas en edad de Jovenes, Media y Adulta

