---
title: "R Notebook"
output: html_notebook
---

# Instalaci?n de Paquetes

Libreria para missing
VIM
MICE
simputation
AMELIA

```{r}
install.packages(c("VIM","DEoptimR","minqa","nloptr","DMwR", "simputation"),
                 dependencies = c("Depends"))
```
#########################################################
#  Diagn?stico de datos perdidos                        #
#########################################################

Indicadores de medidiciones del mar
```{r}
install.packages("robustbase")
```
```{r}
install.packages("laeken")
```
```{r}
install.packages("ranger")
```

```{r}
library(ranger)
library(laeken)
library(robustbase)
library(VIM)
data(tao)
head(tao)
help(tao) #https://en.wikipedia.org/wiki/Tropical_Atmosphere_Ocean_project
```
La funcion nos devuelve datos perdidos (NA)
```{r}
summary(tao)
```
Para ver la cantidad  datos perdidos 
```{r}
#Para ver que columnas tienen valores perdidos
which(colSums(is.na(tao))!=0)
```
#Para ver el porcentaje de valores perdidos en las columnas
```{r}
colmiss=c(4,5,6)
per.miss.col=100*colSums(is.na(tao[,colmiss]))/dim(tao)[1]
per.miss.col
```
Se ve que la temperatura de la superficie  es menor del 4.07%
Se ve que la temperatura de aire  es mayor del 11%
Se ve que la humedad  es mayor del 12%

Se debe usar mecanismo para la generacion de los datos, debemos usar algun mecanismo para la generacion de los datos.

```{r}
# Aggregation plot
a=aggr(tao,numbers=T)

```

Si se ve el color rojo es que se perdieron datos

Tengo un 76.77% de filas completas
Tengo un 12.23% que tiene datos faltantes para la variable humedad
Tengo un 0.27% que se han perdido datos en simultaneo para la humedad, temperatura del aire y  temperatura en la superficie del mar. 

CONCLUSION: Se observa que hay 2 variables que tienen datos perdidos mayores a 10%, por lo tanto son altos

```{r}
a
```


```{r}
summary(a)
```

```{r}
aggr(tao,numbers=T, sortComb=TRUE, sortVar=TRUE, only.miss=TRUE)
```




MAR --> Color fijo
MCAR --> Calores variables

Color rojo : Son datos perdidos
Color claro : 

Patron de tipo MAR : porque la perdida de la humedad esta relacionado con la temperatura del aire baja, en el primer anho

#########################################################
#  Mecanismo: ?MCAR o MAR?                              #
#########################################################
```{r}
# Matrix plot
matrixplot(tao)
```

Cuando la variable de temperatura es alta, se pierden la temperatura del aire solo para el primer anho

###############
Se grafica de las variables 4 y 5 que son las variables que han perdido los datos

```{r}
#Parallel boxplots
VIM::pbox(tao[4:6], pos=1)  # la varable de la temperatura del mar - pos =1
```
1er grafico : Temperatura de la superficie del mar es mostrada con todas las variables 
2do grafico : Sin missing de la variable de la temperatura del aire
3er grafico : Con missing de la variable de la temperatura del aire


#---------------------------------------------------
Si el mecanismo es el MAR las cajas deben ser diferentes
Si el mecanismo es MCAR las cajas deberian ser iguales 
#---------------------------------------------------

Si la temperatura del mar es alta se pierden los datos de la temperatura del aire

Si la temperatura del mar es bajo de lo usual se pierden los datos de la humedad

# Se suele usar los graficos de dispersion

Diagrama de dispersion entre las variables que tienen mayor cantidad de datos perdidos

```{r}
# Gr?ficos de dispersi?n
marginplot(tao[,c("Air.Temp", "Humidity")])
```

# Supuestos para hacer la prueba de medias
- Los valores deben ser obtenidos datos aleatorios
- Deben venir de una distribucion normal

# Prueba de medias
H0: $mu_{NM}$ = $mu_{M}$ 
H1: $mu_{NM}$ != $mu_{M}$  --> MAR

```{r}
# Prueba t de medias
t.test(Sea.Surface.Temp ~ is.na(Humidity), data=tao)
```
Como el p es casi cero, se tiene evidencia para descartar la hipotesis nula , por lo tanto podemos asumir que la medias son distintas y se acepta el mecanismo MAR

NOTA : Se observa que no se probaron ninguna prueba por lo tanto el valor obtenido es solo un mecanismo referencial

# Solucion:

- Eliminar (eliminar filas) , solo se usa en el caso trivial

- Reemplazar (imputar), reemplazar el valor faltante con el valor de medida central : media, mediana o moda . Se aplica cuando el mecanismo sea MCAR y si es manejable. Un mecanismo mas complejo podria ser una regresion ( cuando el mecanismo es MAR y es manejable).
    
  Si el porcentaje es de 5 a 15% de datos faltantes y es MAR, se puede usar un mecanismo de regresion. Por ejemplo los modelos que podrian usarse seria ( estos modelos ya han sido estudiados por otras personas)
        * Maquina de Soporte Vectorial
        * Regresion Multiple
        * Boosting

  Las librerias para imputacion complejas son : VIM y simputacion 

- Mantener


#########################################################
#  Eliminaci?n de casos (solo si es trivial)            #
#########################################################

No se debe hacer eso, pero es una forma de mostrar como usar la funcion
```{r}
tao.cl=na.omit(tao)
```

#########################################################
#  Imputaci?n                                           #
#########################################################

```{r}
install.packages("ROCR")
```


```{r}
#----------------------------------------#
# Usando una medida de Tendencia Central #
#----------------------------------------#
library(DMwR)
tao.c<-centralImputation(tao)
tao.d<-initialise(tao,method="median")
```


```{r}
summary(tao.d)
```
```{r}
install.packages("gower")
```


```{r}
#----------------------------------------#
# Usando Modelos de Regresi?n            #
#----------------------------------------#

library(simputation)
```


$y_i = beta_0 + beta_1*x_1 + beta_2*x_2 + ... + beta_{pi}*x_{pi} + error$

$y_i = mu_{y/(x media)} + error$

$y_i = beta_0*1 + error$

En el ultimo caso la media de la poblacion es gual a la media del estadistico

```{r}
## Reemplazando por la media
tao.i <- impute_lm(tao, Air.Temp + Humidity ~ 1) # voy a imputar en paralelo a las variables Air.Temp y Humidity . El 1 es por el modelo lineal con beta0
tao[c(108:110, 463,551:552),]
```

```{r}
mean(tao$Air.Temp, na.rm = TRUE)
mean(tao$Humidity, na.rm = TRUE)
```
```{r}
tao.i[c(108:110, 463,551:552),]

```


Valor estocastico del error
## Reemplazando por la media de cada anho

```{r}
tao.i <- impute_lm(tao, Air.Temp + Humidity ~ 1 | Year)
```

```{r}
tao[c(108:110, 463,551:552),]

```

Se reemplazo con la media de cada anho
```{r}
tao.i[c(108:110, 463,551:552),]
```

```{r}
## Considerando otras variables como predictoras
tao.i <- impute_lm(tao, Air.Temp + Humidity ~ Sea.Surface.Temp + UWind + VWind)
tao[c(108:110, 463,551:552),]
tao.i[c(108:110, 463,551:552),]

```


```{r}
## Adicionando un residuo aleatorio
tao.i <- impute_lm(tao, Air.Temp + Humidity ~ Sea.Surface.Temp + UWind + VWind, add_residual = "normal")
tao[c(108:110, 463,551:552),]
tao.i[c(108:110, 463,551:552),]
```
RECUERDA QUE:

y = 3 + 2x + ERROR

ERROR -- N (0, Sigma al 2) 

Sigma la 2 = CME

impute_lm : Solo para variables cuantitativas continuas


# K-vecinos mas cercanos

Cuando tienes variables categorias , una mecanismo de los K vecinos mas cercanos

k = 1

    X1   X2  X3
a1  3    6    7
a2  4    5    ?      ? = 7
a3  6    ?    4      ? = 11
a4  7   11    2 
a5  ?    4   13      ? = 3 

Se usa la distancia euclediana
d(a1,a2) = sqrt((3-4)^2 + (6-5)^2) = sqrt(2)   : Es la menor distancia, se elige 7
d(a1,a4) = sqrt((3-7)^2 + (6-1)^2) = sqrt(....)

#
9 de diciembre, calibracion de parametros


#----------------------------------------#
# K-Vecinos m?s cercanos                 #
#----------------------------------------#
```{r}

# Usando la libreria VIM
tao_vars <- c("Air.Temp","Humidity")
tao_i_knn <- VIM::kNN(data=tao, variable=tao_vars) # EL k valor por defecto es 5
```



```{r}
tao[c(108:110, 463,551:552),]
```


```{r}
tao_i_knn[c(108:110, 463,551:552),] # Te indica que valores han sido reemplazados , se pone a TRUE
```
```{r}
aggr(tao_i_knn, delimiter="_imp", numbers=TRUE, prop=c(TRUE,FALSE))
```

```{r}
aggr(tao_i_knn,delimiter="_imp",numbers=TRUE, prop=c(TRUE,FALSE), combined = TRUE)
```

```{r}
barMiss(tao_i_knn, delimiter="imp", selection="any")
```

