---
title: "R Notebook"
output: html_notebook
---

# Instalaci?n de Paquetes

Libreria para missing
VIM
MICE
simputation
AMELIA

```{r}
install.packages(c("VIM","DEoptimR","minqa","nloptr","DMwR", "simputation"),
                 dependencies = c("Depends"))
```
#########################################################
#  Diagn?stico de datos perdidos                        #
#########################################################

Indicadores de medidiciones del mar
```{r}
install.packages("robustbase")
```
```{r}
install.packages("laeken")
```
```{r}
install.packages("ranger")
```

```{r}
library(ranger)
library(laeken)
library(robustbase)
library(VIM)
data(tao)
head(tao)
help(tao) #https://en.wikipedia.org/wiki/Tropical_Atmosphere_Ocean_project
```
La funcion nos devuelve datos perdidos (NA)
```{r}
summary(tao)
```
Para ver la cantidad  datos perdidos 
```{r}
#Para ver que columnas tienen valores perdidos
which(colSums(is.na(tao))!=0)
```
#Para ver el porcentaje de valores perdidos en las columnas
```{r}
colmiss=c(4,5,6)
per.miss.col=100*colSums(is.na(tao[,colmiss]))/dim(tao)[1]
per.miss.col
```
Se ve que la temperatura de la superficie  es menor del 4.07%
Se ve que la temperatura de aire  es mayor del 11%
Se ve que la humedad  es mayor del 12%

Se debe usar mecanismo para la generacion de los datos, debemos usar algun mecanismo para la generacion de los datos.

```{r}
# Aggregation plot
a=aggr(tao,numbers=T)

```

Si se ve el color rojo es que se perdieron datos

Tengo un 76.77% de filas completas
Tengo un 12.23% que tiene datos faltantes para la variable humedad
Tengo un 0.27% que se han perdido datos en simultaneo para la humedad, temperatura del aire y  temperatura en la superficie del mar. 

CONCLUSION: Se observa que hay 2 variables que tienen datos perdidos mayores a 10%, por lo tanto son altos

```{r}
a
```


```{r}
summary(a)
```

```{r}
aggr(tao,numbers=T, sortComb=TRUE, sortVar=TRUE, only.miss=TRUE)
```

