---
title: "R Notebook"
output: html_notebook
---

Calcular metricas para evaluar los modelos de clasificacion, 
se vio el modelo de regresion logistica

Se vio la matriz de confusion

Se hace un punto de corte

Se calcula la tabla

El problema de la tabla se genera a partir de un punto arbitrario

Otra opcion es ver el nivel 

El nivel de la curva PROD, se veia todos los putnos de corte
Se veia la sencibilidad

Otra alternativa ver una funcion de perdida, de tipo logartimica

Se vio diferentes formas de ver la performance



Regresion Logistica

Modelo Discriminante :


Población 
---------------------
|                  |
|                  |
---------------------

d: clasificador 
  |
  |  Desempeño
  |
  Accuracy
  S(d) : Sensibilidad
  E(d)
  Avc(d)
  
   Estos son parametros de la población 
  
Esto es a nivel poblacional, 

Pero usamos una muestra:
---------------------
|                  |
|                  |
---------------------

   Desempeño (estimado)
   Accuracy estimada  
      ..
      ..
      ..

Desempeño predictivo en un conjunto de datos
¿Estimacion ?
- Resustitución :
  =============
          Estimar el o los indicadores con los mismo datos con los cuales entrenastes el modelo. 
  Usualmente la estimacion es casi siempre optimista, puede ser que cuando evalua el modelo me salgan menor desempeño cuando entrene el modelo.
- Retención : 
 =========== 
           Evaluar el desempeño del modelo con una base de datos distinto para le entrenamiento y otra para evaluar el desempeño de la estimacion de los modelos de los datos.  

  Si se tiene un solo modelo , se particiona los datos:
  
        Entrenamiento     Prueba / Evaluacion
  |-----------------------|-----------------|
  
  Con los datos de entrenamiento estimo el clasificador: d^
  
  Con los datos de prueba estimo los indicadores de estimación del modelo. M^(d) : Evaluo el desempeño que va a tener el clasificador.
  
  Se suele usar cuando hay abundancia de datos, las caractersitisca de los 2 datos son similares
  
  
  Que pasa si tienes varios clasificador, 
  
        Entrenamiento     Prueba / Evaluacion
  |-----------------------|-----------------|
  

  Entrenamiento , se estima los parametros d^1, d^2, ....., d^k , que tengan los distintios 
  
  Evaluar las medidad de desempeño que tiene cada uno de los parametros de ellos
  
      Entrenamiento    Validacion     Prueba / Evaluacion
  |-----------------!--------------|--------------------|
  
  a^1, d^2, .., d^k
                     M^(d1), M^(d2),...,M^k(dk)
                    Se escoge el mejor Di 
                                     Se Evalua el M^(d mejor modelo)
                     

- Validación Cruzada :  K-CV
  ==================

    Validacion        Entrenamiento
1)  |---G1---!---G2---|--- ..........--|---Gk---|  => M^1(d1),....., M^1(dm)
    XXXXXXXXXX
             d^1, ....,d^m
    
    en el conjuto de entreamiento se calculo los parametros del clasificador
    
    Con el conjunto de datos de validacion se uso para validar los parametros del estimador
    
    Primer medida de estimacion del desempeño de cada clasificador : M^1(d1)
    
     Entren. Validacion     Entrenamiento
2)  |---G1---!---G2---|--- ..........--|---Gk---|  => M^2(d1),....., M^2(dm)
             XXXXXXXXXX
            d^1,......,d^m  
     
..
..
..
            Entrenamiento             Validacion  
k)  |---G1---!---G2---|--- ..........--|---Gk---|  => M^k(d1),....., M^k(dm)
                                       XXXXXXXXXX  
                                    d^1,......,d^m  

         k
M^(dj) = SUM [M^i(dj)]/[k]
        i=1



Tenemos 2 problemas:
====================

-Esto es la estimacion del los parametros del modelo se hace con todos los datos

-Estimacion del desempeño que va a tener el modelo con nuevas observaciones

```{r}
####################################################################
# # Ejemplo: Cr?ditos de  Banco Alem?n                           # #
####################################################################
#Lectura de Datos
library(Fahrmeir)
data(credit)
help(credit)
head(credit)
```
```{r}
# Estimacion
modelo_logistic <- glm(Y ~ ., family=binomial,data=credit)
summary(modelo_logistic)
```
```{r}
#################################
# Evaluaci?n de la Predicci?n   #
#################################
# Ver: https://www.machinelearningplus.com/machine-learning/evaluation-metrics-classification-models-r/

## Matriz de confusi?n (error Clasificaci?n)

# Valores predichos de Y
yprob<-predict(modelo_logistic,type="response")
# Otra forma:
#yprob <-  predict(modelo_logistic, newdata = credit[,-1], type = "response")
ypred <- as.numeric(yprob >= 0.5 ); ypred <- factor(ypred, labels = levels(credit$Y))
#Otra forma
#ypred <- as.numeric(predict(modelo_logistic)>0)

# Matriz de Confusi?n
(mc<-table(ypred,credit$Y))
testerr <- mean(ypred!=credit$Y)
testerr


library(caret)
confusionMatrix(data = ypred,reference = credit$Y, positive = "mal")
confusionMatrix(data = ypred,reference = credit$Y, positive = "mal", mode = "prec_recall")
confusionMatrix(data = ypred,reference = credit$Y, positive = "mal", mode = "everything")

#LogLoss (http://wiki.fast.ai/index.php/Log_Loss)
Metrics::logLoss(as.numeric(credit$Y)-1, yprob)
MLmetrics::LogLoss(y_pred = yprob,y_true =as.numeric(credit$Y)-1)

```


## Entrenamiento y Validacion con Caret

# Metrica 
#================================================================
```{r}
# Puede ser "Accuracy",   "logLoss", "ROC",   "Kappa"
metrica <- "ROC"
```

# HIPERPAR?METROS, N?MERO DE REPETICIONES Y SEMILLAS PARA CADA REPETICION
#================================================================
```{r}
particiones  <- 10 # Es el valor de K
repeticiones <- 5 # Cuantas veces voy hacer las repeticiones
```

# HIPERPAR?METROS, N?MERO DE REPETICIONES Y SEMILLAS PARA CADA REPETICI?N
#================================================================
```{r}
# Son parametros que no se define, son parametros que se asignan
# none significa que no hay hiperparametros
hiperparametros <- data.frame(parameter = "none")
```

# DEFINICI?N DEL ENTRENAMIENTO
#================================================================
```{r}
##################
## Otros enlaces##
##################
fmla <- Y ~ Cuenta + Mes + Ppag + Uso + Estc

```


```{r}
library(caret)
control_train <- trainControl(method = "repeatedcv", number = particiones,  #
                              repeats = repeticiones,
                              #seeds = seeds,
                              classProbs = TRUE,                            # PAra que  
                              summaryFunction = twoClassSummary,            # Saga el ROC
                              returnResamp = "final", verboseIter = FALSE,
                              allowParallel = TRUE)

```


```{r}
set.seed(666)
modelo_logistic <- train(fmla, data = credit,
                         method = "glm",
                         tuneGrid = hiperparametros,
                         metric = metrica,
                         trControl = control_train,
                         family = "binomial")
```

```{r}
modelo_logistic
```
```{r}
# Buscar en google modelos disponibles en caret
# https://topepo.github.io/caret/available-models.html
# 6 Available Models

```


¿AUC(d_log)?

AUC^(d_log)    =  0.775
           Res
          
AUC^(d_log)    =  0.768 (+ o - 0.04)  # Se elige esta porque tiene mas modelos 
           5-CV
                          Desviacion estandard
```{r}
modelo_logistic$results

```
Vamos a ver 

```{r}
modelo_logistic$finalModel
```
```{r}
# Usando LogLoss
metrica <- "logLoss"
```

```{r}
mnLogLoss
```
Se recomienda hacer una funcion personalizada en caso no exista la funcion en la libreria caret

```{r}
# DEFINICI?N DEL ENTRENAMIENTO
#===============================================================================
control_train <- trainControl(method = "repeatedcv", number = particiones,
                              repeats = repeticiones,
                              #seeds = seeds,
                              classProbs = TRUE,
                              summaryFunction = mnLogLoss,
                              returnResamp = "final", verboseIter = FALSE,
                              allowParallel = TRUE)

```





