---
title: "R Notebook"
output: html_notebook
---

# Instalaci?n de Paquetes

```{r}
install.packages(c("arules","arulesViz","TSP"),
                 dependencies = c("Depends"))
```


#########################################################
#  Ejemplo: Groceries                                   #
#########################################################
```{r}
#_______________________________________________________
# Paso 1: Obtener y procesar la base de datos
#_______________________________________________________

# Usando librer?a arules
library(arules)
data("Groceries") 
head(Groceries)
```
```{r}
summary(Groceries)
```


```{r}
#labels(Groceries)
```
```{r}
help(Groceries)
```
El conjunto de Groceries contiene informacion de un mes de un tienda de transacciones que son obtenido a traves de un outlet loca 




```{r}
# Importando de un archivo .csv y convirtiendo a transacciones
#groceries <- read.transactions(file = file.choose(),
#                               sep = ",",
#                               format = "basket")
groceries <- read.transactions("groceries.csv", 
                               sep = ",",
                               format = "basket")
```


```{r}
groceries
```

```{r}
summary(groceries)
```
La densidad, los datos fueron convertido a una matrix de densicdada. Que porcentaje de 1 tiene la matriz

#----------------------------------------------------------------------------------
# Interpretaciones :
# ---------------------------------------------------------------------------------
# El valor de densidad de 0.02609146 (2.6 %) se refieere a la proporcion de celdas
# en la matriz que son distintas de cero.  Dado que hay 9835 * 169 = 1662115 celdas
# en la matriz, es posible calcular el n?mero total 1662115 * 0.02609146 = 43367
# de ?tems comprados en la tienda durante los 30 d?as de funcionamiento
#-----------------------------------------------------------------------------------
# En el siguiente bloque de la salidad de summary() se muestran los items m?s frecuentes
# encontrados en la base de datos de transacciones. Dado que 2513/9835 = 0.2555,
# podemos determinar que whole milk aparece en un 25.6% de todas las transacciones, 
# del mismo modo se interpetan el resto de los items frecuentes.
#-----------------------------------------------------------------------------------
# Finalmente, se presentan un conjunto de estad?sticas sobre el tama?o de las transacciones,
# Un total de  2159 transacciones contienen tan s?lo un ?tem, mientras hubo una transacci?n
# con 32 ?tems. 
#-----------------------------------------------------------------------------------

Ejemplo:

------------------
ID | P1 | P2 | P3
------------------
 1 |  1 |  0 |  0
------------------
 2 |  0 |  1 |  0
------------------
 3 |  0 |  0 |  1
------------------

densidad(M) = 3/9 = 1/3 = 0.3

que tipo de problemas de calidad hay :


-----

El item mas frecuente es 2513 y hay  9835 item m entonces 2513/9835 = 0.255516, entonce aparace al 25%

------------
element (itemset/transaction) length distribution:
sizes
   1    2    3    4    5    6    7    8    9   10   11   12   13   14   15   16   17   18   19   20   21   22   23   24   26 
2159 1643 1299 1005  855  645  545  438  350  246  182  117   78   77   55   46   29   14   14    9   11    4    6    1    1 
  27   28   29   32 
   1    1    3    1 

------------
  
Hay 2159 de compras de un solo itemset

------------

   Min. 1st Qu.  Median    Mean 3rd Qu.    Max. 
  1.000   2.000   3.000   4.409   6.000  32.000

------------


Para ver la cantidad de transacciones y items
```{r}
dim(groceries)
```

Cuantos itemset hay en cada transaccion
```{r}
basketSizes <- size(groceries)
basketSizes
```


```{r}
summary(basketSizes)
```

```{r}
quantile(basketSizes, probs = seq(0,1,0.1))

```

El 70% de las transacciones solo tienes 5 item


```{r}
library(ggplot2)
ggplot(data.frame(count = basketSizes)) +
  geom_density(aes(x=count))
```
El soporte tiene que ser menos al 20%, me ayuda a calibrar mejor

```{r}
# Mostrar las transacciones
labels(groceries) # me das las etiqutas de las transacciones
colnames(groceries)[1:5] # me devuelve el nombre de los items
```
```{r}

# Mostrar un subconjunto de transacciones (p. ej. las cinco primeras)
inspect(groceries[1:5])
```
Me lo ordena alfabeticamente


El soporte es la proporcion de los itemsets
```{r}
# Mostrar el soporte (proporci?n de transacciones) de un item (p. ej. de los tres primeros)
itemFrequency(groceries[, 1:3])
```
Se muestran 3 productos.

```{r}
# Visualizar el soporte de los items (p. ej. de aquellos items con una proporcion mayor a 0.10)
itemFrequencyPlot(groceries, support = 0.1)
```

```{r}
# Visualizar el soporte de los items (p. ej.de los 20 ?tems con mayor soporte)
itemFrequencyPlot(groceries, topN = 20)
```
El que tiene menor frecuencia es menor a 0.10


```{r}
# Obtener los 20 items mas frecuents
groceriesFreq <- itemFrequency(groceries)
summary(groceriesFreq)
sum(groceriesFreq)
```
Se observa el menos frecuente 0.0017% y mas frecuente 25%

#


Item mas frecuentes

```{r}
groceriesCount <- (groceriesFreq/sum(groceriesFreq))*sum(basketSizes)
summary(groceriesCount)
orderedgroceries <- sort(groceriesCount, decreasing = T)
orderedgroceries[1:20]
```

Item menos frecuentes

```{r}
groceriesCount <- (groceriesFreq/sum(groceriesFreq))*sum(basketSizes)
summary(groceriesCount)
orderedgroceries <- sort(groceriesCount, decreasing = F)
orderedgroceries[1:20]
```
Los patrones estacionarios deben ser retirados : Ejemplo : los turrones de doña pepa, los panetones, son estacionales


```{r}
# Visualizar la matriz de transacciones (p. ej. para las 5 primeras transacciones)
image(groceries[1:5])
```
Cuando hay un punto que se repita en todo la columna, podria ser estacionario
```{r}
# Visualizar la matriz de transacciones (p. ej. seleccionar al azar 100 transacciones)
image(sample(groceries, 100))
```
Se saca en forma aleatoria los puntos, y si hubiera una columna de color negro, es probable que sea estacionario
#----------------------------------------------------------------------------------
# Interpretaciones :
# ---------------------------------------------------------------------------------
# Los puntos deber?an verse dispersos con un patr?n aleatorio.
# Buscar patrones no aleatorios:
# - Si un ?tem aparece en todas las transacciones podr?a tratarse de informaci?n que no 
#   corresponde a un item comprado.
# - Si se ordenan los items por alg?n criterio, por ejemplo fecha de compra, podr?an
#   detectarse alg?n comportamiento estacional (Halloween, Navidad, etc.)
#-----------------------------------------------------------------------------------

#_______________________________________________________
# Paso 2: Entrenar el modelo con los datos
#_______________________________________________________

```{r}
help(apriori)

```
parameter	
object of class APparameter or named list. The default behavior is to mine rules with minimum support of 0.1, minimum confidence of 0.8, maximum of 10 items (maxlen), and a maximal time for subset checking of 5 seconds (maxtime).

```{r}
apriori(groceries)
```
Se generaron 0 reglas , la confianza que hemos puesto es muy alta

#----------------------------------------------------------------------------------
# Comentario :
# ---------------------------------------------------------------------------------
# Recordar que por defecto un soporte = 0.1 es usado para generar una regla, es decir
# que al menos un item debe aparecer en 0.1 * 9385 = 938.5 transacciones. Dado que solo
# ocho item tienen esta frecuencia, es bastante predecible que no se encuentre ninguna 
# regla de asociacion.
# ---------------------------------------------------------------------------------
# Recomendaciones para fijar un soporte y confianza m?nimo :
# --------------------------------------------------------------------------------- 

SOPORTE
# - Pensar en el menor n?mero de transacciones que necesites para considerar que un patr?n 
#   es interesante. Por ejemplo, si se argumenta que si se compra un art?culo dos veces al d?a
#  (alrededor de 60 veces en un mes), esto puede ser un patr?n interesante. A partir de ah?,
#   es posible calcular el nivel de apoyo necesario para encontrar s?lo las reglas que coincidan
#   con al menos ese n?mero de transacciones. Como 60 de 9835 es aprox. 0.006, se puede establecer
#   el soporte a partir de este valor.

CONFIANZA
# - Determinar la confianza m?nima involucra realizar un balance muy delicado.  Por un lado, si la
#   confianza es es demasiado baja, es posible obtener un n?mero abrumadoramente alto de reglas con
#   poca fiabilidad (p. ej. pa?ales de bebe son comprados junto con muchos productos). Por otro lado,
#   si se fija una confianza muy alta, se limitaran a las reglas que son obvias o inevitable, (p. ej.
#   pa?ales de bebe son comprados junto a biberones o leche para recien nacidos).
# - El nivel de confianza m?nimo adecuado depende en gran medida de los objetivos del an?lisis.
#   Si se parte de un valor conservador, siempre se puede reducir para ampliar la b?squeda.
# - Para este ejemplo se iniciar? con un umbral para la confianza de 0.25, esto indica que para que una
#   regla de asociaci?n se considere relevante deber?a ocurrir en al menos un 25% de las veces. Esto
#   ayudar?a a eliminar la mayor?a de reglas poco fiables, al mismo tiempo que permite un cierto margen
#   para incentivar el comportamiento del cliente con promociones espec?ficas.
# - Adicionalmente al soporte y la confianza, ayuda fijar minlen = 2  para eliminar reglas que #  contengan menos de dos ?tems.  Esto previene obtener reglas poco interesantes que se generan porque un item 
#   es comprado muy frecuentemente, por ejemplo {} -> whole milk. Esta regla cumple con el m?nimo de
#   soporte y confianza porque whole milk es comprada en m?s del 25% de las transacciones, pero 
#   no brinda un insight accionable. 
#-----------------------------------------------------------------------------------

```{r}

```

