---
title: "R Notebook"
output: html_notebook
---

# Normalizacion Min-Max

Los valores son transformado en forma lineal a un rango pre-espeficifados


Para la transformacion Z 


RMSE : Error cuadratico medio

La puntuacion Z, 


No son modelos casuales la relacion entre Xe Y, solo se menciona que hay asociacion entre X e Y

#########################################################
#  Transformacion                                       #
#########################################################

```{r}
install.packages("Fahrmeir")
```

# ------------------------------------------------------------------------#
# Ejemplo: Cr?ditos de  Banco Alem?n                                      #
#-------------------------------------------------------------------------#

# Se plantean 3 tipos de transformaciones que no afectan el comportamiento
# de los datos

```{r}
library(Fahrmeir)
data(credit)
help(credit)

head(credit)
hist(credit$DM)
```


```{r}
#Z-score
library(reshape)
credit$zDM<-rescaler(x=credit$DM,type="sd")
#credit$DM_Zscore<-scale(x=credit$DM)

```

# Transformacion Min-Max

Se aplica la transformacion , con 3 parametros
```{r}

library(DMwR)
credit$mmDM<-ReScaling(x = credit$DM, t.mn=0, t.mx=1)
```

Se aplica una transformacion lineal y se mantiene
```{r}
hist(credit$mmDM)
```

#Escalamiento decimal

Se usa para transformar datos entre -1 a 1

datos = -20, 0, 1, 30

algoritmo
- Se identifica la mayor cantidad de digitos : 2
- $V' = \frac{V}{10^j} $ , para este caso j=2
- como V' = 0.01
- Los datos serian : -0,2, 0, 0.01 , 0.3

la transformacion no deberia hacerse cuando se realiza una hipotesis.
En el caso que se quiera hacer prediccion, se puede usar la transformacion.



```{r}
maxvect = max(abs(credit$DM)) # Obtiene el max nro de digitos
kvector = ceiling(log10(maxvect)) # 
scalefactor = 10^kvector
credit$dsDM= credit$DM/scalefactor
hist(credit$dsDM)
```

# Transformacion no lineal cuando se desea que la relacion de los datos centrales se mantengan lineales y los extremos de forma no lineal


#Sigmoidal

varia entre -1 y 1 los valores

```{r}
credit$sigDM = (1 - exp(-rescaler(x=credit$DM)))/(1 + exp(-rescaler(x=credit$DM)))

```


```{r}
#Haciendo plots para ver el efecto de la normalizacion
par(mfrow=c(1,2))
plot(sort(credit$DM))
plot(sort(credit$sigDM))
par(mfrow=c(1,1))

```
La cola desaparece 

#Softmax
varia entre 0 y 1 los valores

```{r}
#credit$softDM<-DMwR::SoftMax(credit$DM,lambda=2*pi)
credit$softDM2 = 1/(1 + exp(-rescaler(x=credit$DM)))
```


Se aplica cuando se quiera usar un score

```{r}
summary(credit)
```


```{r}

#Gr?fico de comparaci?n
boxplot(credit[,c(9,10,11,12,13)])
```
Se observa que las transformaciones Sigmoidal comprimen las colas 
