---
title: "R Notebook"
output: html_notebook
---

```{r}
install.packages(c("gmodels", "ggplot2", "vcd","agricolae","tidyverse", "Hmisc", "psych", "fBasics", "treemap", "ggmap", "mosaic"),dependencies = c("Depends"))
```

```{r}
#########################################################
# Ejemplo: Marketing Directo                          #
#########################################################

# Lectura de datos
DMark <- read.csv("MarketingDirecto.csv")
head(DMark)
```
```{r}
str(DMark)
```

# I.- ORGANIZAR Y VISUALIZAR

Hay 10 variables porque hay 10 atributos que se estan estudiando
Varias de los atributos son de tipo ordinal, en este caso en R les asigna como Factor. No necesariamente es el orden que esperamos, de modo que en la forma descriptiva no se aprecia, se muestra una forma, no es necesariamente la mas optima
```{r}
# Lo ordeno bajo un criterio y sobreescribo la variable
DMark$Edad = factor(DMark$Edad,levels = c("Joven","Media","Adulta"),ordered=TRUE)
DMark$Historial = factor(DMark$Historial,levels = c("Bajo","Medio","Alto"),ordered=TRUE)
#DMark$Edad <- ordered(DMark$Edad, levels =  c("Joven","Media","Adulta"))

```

```{r}
str(DMark)
```
En el resultado se muestra "Ord.factor" que significa que los datos estan ordenados

#Se procede a revisar las diferentes tecnicas de epxloracion 

# Tecnica de Organizacion y Visualizacion de datos
Se empieza con las variables cualitativas

#Presente una tabla de distribucion de frecuencia para la edad del cliente. Construya una grafica adecuada

#------------------------------------------------------------------#
#  a) Representacion de Datos Cualitativos                         #
#------------------------------------------------------------------#

```{r}
# -------------------
# Tabla de Frecuencia
# -------------------
ni<-table(DMark$Edad) # Son los conteos
fi<-prop.table(ni) # Calculo de frecuencias absolutas
pi<-prop.table(ni)*100 # Calculo de frecuencias relativas
edad.tabla<-t(rbind(ni,fi,pi))
edad.tabla

```
Lo mas frecuente son los clientes que tiene una edad "Media" , y son pocos los cliente "Adutlos"

```{r}
table(DMark$Edad)
prop.table(table(DMark$Edad)) %>% round(digits = 2)
```
```{r}
## Similar a SAS o SPSS
library(gmodels)
CrossTable(DMark$Edad, format="SAS") # Muestra la frecuencia relativa
```
```{r}
CrossTable(DMark$Edad, format="SPSS") # Muestra la frecuencia porcentual

```
Grafica de Pie : No es recomendable si tiene muchas categorias, si son 2 atributos esta bien
Grafica de Barras : Si son varias categorias es recomendable 

Si es ordinal si es preferibles usar Barras

# ------------------------------------------------
# Visualizacion de la Distribucion de la Variable
# ------------------------------------------------

```{r}
# Grafico de Barras
# -------------------
barplot(pi, main="Distribuci?n de las edades de los clientes", 
        xlab="Grupo Etario", col = 1,
        ylab="Porcentaje de Clientes")
```
```{r}
# Usando ggplot2
library(ggplot2)
ggplot(data = DMark, aes(x = Edad, y = ..count.., fill = Edad)) +
  geom_bar() +
  scale_fill_manual(values = c("gray50", "orangered2","black")) +
  labs(title = "Distribuci?n de las edades de los clientes") +
  theme_bw() +
  theme(legend.position = "bottom")
```
```{r}
# Gr?fico de Sectores Circulares
# ------------------------------
pie(pi, main="Distribuci?n de la Edad de los Clientes")
```
```{r}
## Colocar porcentajes
lbls1 <- paste(names(table(DMark$Edad)), "\n",
               prop.table(table(DMark$Edad))*100,"%", sep="")
pie(pi, labels = lbls1,
	main="Distribuci?n de la Edad de los Clientes")
```
```{r}
# Usando ggplot2
df = as.data.frame(fi) ; df #Convertir la tabla a un data frame
pie = ggplot(df, aes(x="", y=Freq, fill=Var1)) + geom_bar(stat="identity", width=1) # Crea una barra simple
pie = pie + coord_polar("y", start=0) + 
      geom_text(aes(label = paste0(round(Freq*100), "%")),
                    position = position_stack(vjust = 0.5)) #Convertir a pie (coordenadas polares)
pie = pie + scale_fill_manual(values=c("#55DDE0", "#F6AE2D", "#F26419", "#999999")) #Escala de colores
pie = pie + labs(x = NULL, y = "% de clientes", 
                           fill = "Grupo Etario",
                          title = "Distribuci?n del Grupo Etario") # Remover y a?adir etiquetas/t?tulo 
pie = pie + theme_classic() + theme(axis.line = element_blank(),
                                    axis.text = element_blank(),
                                    axis.ticks = element_blank(),
                                    plot.title = element_text(hjust = 0.5, color = "#666666")) # Limpiar el formato
pie

```
```{r}
# Dot Plots
# ---------
dotchart(prop.table(table(DMark$Edad))*100,
         main="Distribuci?n de la Edad de los Clientes", 
         xlab="% de Clientes")

```
Todo esto se ha hecho con variables cualitativas

Se tiene que buscar si existe alguna relacion entre las variables cualitativas, eso se hace a traves de una tabla de contigencias.

# Presente una tabla de contigencia para la distribucion de la edad del cliente y el historial del volumen de compra anterior

##___________________________________________________________________________________
## Ejercicio: Analice la distribuci?n del  Historial de Compra del cliente
##___________________________________________________________________________________

```{r}
#------------------------------------------------------------------#
#  b) Tablas de contingencia                                       #
#------------------------------------------------------------------#
tabla1=table(DMark$Edad,DMark$Historial)
tabla1

```
En toda la base de adtos se tiene 50 adultos con ingresos medios


Distribucion Frecuencia Condicional
----------------------------------

Se tiene que hacer frecuencias condicionales o frecuencias distribuidas para poder comparar  

* X | Y : La distribcuionde la variable X dado la variable Y , para cada nivel de la variable de Y presento la distribucion de frecuencia de X.  Y -> X , se piensa que la variabla Y es un buen predictor de la variabla X
* Y | X : La distribcuionde la variable Y dado la variable X , para cada nivel de la variable de X presento la distribucion de frecuencia de Y.  X -> Y , se piensa que la variabla X es un buen predictor de la variabla Y

la asociacion no implica casualidad

El grupo hetareo va afectar en el volumen de compra

No se puede aceptar , compro mas me vuelvo mas joven

```{r}
CrossTable(x = DMark$Edad,y = DMark$Historial)
```

```{r}
#------------------------------------------------------------------#
#  c) Distribuci?n condicional                                     #
#------------------------------------------------------------------#
tabla2=prop.table(tabla1,margin=1) # procesa por fila
tabla2
```
Los jovenes tienen un volumen de compra bajo (0.74545455)


Se puede observar en la tabla de contigencias que hay una asociacion entre la edad y el volumen de compra. 

-------------------------------------------------------------
Como visualizo la asociacion entre las variables cualitativas

1.- Grafica de barras agrupadas al 100%        --> Bajo para el docente
2.- Grafica de barras con componentes al 100%  --> Medio para el docente
3.- Grafica de mosaicos                        --> Mejor para el docente


```{r}
# Barras agrupadas
barplot(t(tabla2),col=2:4,beside = T,  # beside T, sale agrupada. beside F, sale barras normales
        xlab="Grupo Etario",
        ylab="Proporci?n de Clientes",
        main="Distribuci?n del historial de compra seg?n grupo etario")
legend("topright",legend=levels(DMark$Historial),col=2:4,
       pch=15,title="Historial de Compra")
```
Cuando veo que el grupo etario cambia, esto puede significar que existe algun tipo de agrupamientos

```{r}
# Barras Componentes
par(mar=c(5.1, 4.1, 4.1, 8.1), xpd=TRUE) #Adicionar espacio extra
barplot(t(tabla2),col=2:4,
        xlab="Grupo Etario",
        ylab="Proporci?n de Clientes",
        main="Distribuci?n del historial de compra seg?n grupo etario")
legend("topright", inset=c(-0.27,0),legend=levels(DMark$Historial),col=2:4,
       pch=15,title="Historial de Compra")

```
Cuando no hay cambio muy aprecible en las proporciones, se puede decir que son independientes

Cuando hay cambio muy aprecible en las proporciones, se puede decir que existe alguna relacion entre las variables.


```{r}
#Usando ggplot2
ggplot(data = na.omit(DMark), aes(x = Edad, y = ..count.., fill = Historial)) +
  geom_bar(position = "fill") +
  labs(y = "% de clientes", title = "Distribuci?n del historial de compra seg?n grupo etario") +
  theme_bw() +
  theme(legend.position = "bottom")
```
En el grafico anterior no se muestra que la proporcion de personas con edad media es mayor a los otros, e inclusive las personas que son jovenes parece que fueran la misma cantidad que las personas en edad Media y Adulta.

Grafico de Mosaicos

```{r}
library(vcd)
mosaicplot(~ Edad+Historial, data = DMark, color = 2:4, 
           main="Distribuci?n del historial de compra seg?n grupo etario")
```
En esta grafica se aprecia mejor la proporcion de personas en edad de Jovenes, Media y Adulta

-------------------------------------------------------
Graficos de variables cuantitativos discretas y continuos

# Se quiere presentar la grafica para frecuecia para el numero de hijos 

El grafico de frecuencias para una variable discreta y continua es la misma

##___________________________________________________________________________________
## Ejercicio: Analice si existe asociaci?n entre el historial de compra y el g?nero
##___________________________________________________________________________________

```{r}
#------------------------------------------------------------------#
#  d) Representaci?n de Datos Cuantitativos Discretos              #
#------------------------------------------------------------------#
# Tabla de Frecuencias
ni<-table(DMark$Hijos)
fi<-prop.table(table(DMark$Hijos))
pi<-prop.table(table(DMark$Hijos))*100
hijos.tabla<-t(rbind(ni,fi,pi))
hijos.tabla
```
Lo mas frecuente es que los clientes no tengan hijos, inclusive hasta con 1 hijo . No es comun en nuestros clientes que tengan hijos

Como es una variable discreta se debe usar una grafica de Varas. Conceptualmente NO ES RECOMENDABLE una grafica de BARRAS.

```{r}
# Visualizaci?n de la Distribuci?n de la Variable
# ------------------------------------------------
#Gr?fico de Varas
plot(pi, type="h", lwd=2,
     xlab="N?mero de hijos",
     ylab="Porcentaje de clientes",
     main="Distribuci?n del n?mero de hijos por cliente")
points(x =as.numeric(row.names(pi)),
       y =as.numeric(pi),
       pch=19,cex=1.5)
```
Para diferenciar las frecuencias se pone un punto al final. Lo mas frecuente es tener clientes sin hijos

```{r}
#Usando ggplot2
df <- as.data.frame(pi)
ggplot(df, aes(x=Var1, y=Freq)) +
  geom_segment( aes(x=Var1, xend=Var1, y=0, yend=Freq)) +
  geom_point( size=5, color="red", fill=alpha("orange", 0.3), alpha=0.7, shape=21, stroke=2) +
  labs(x = "# de hijos", y = "% de clientes", title = "Distribuci?n del n?mero de hijos por cliente") 

```
Se busca el patron, no los valores. 
-------------------

Con una variable cuantitativa continua

Un motivo empirico, la razon es resumir la tabla
Por un tema conceptual, porque son variables continuas, por eso se coloca en intervalos

----
La cantidad de intervalos, el tama침o de cada intervalos, y como tomo los limites

Se usa la regla de Sturges, pero no es eficiente, pero es simple.

En la regla de Sturges no considera la variabilidad de los datos. 

Cuando tienes valores extremos no es recomendable la regla de Sturges.

Cuando se aplica Sturges con valores extremos, se tendra intervalos sin valores
---

```{r}
#------------------------------------------------------------------#
#  e) Representaci?n de Datos Cuantitativos Continuos              #
#------------------------------------------------------------------#

# Tabla de Frecuencias (usando la regla de Sturges)
factorx <- factor(cut(DMark$Monto, breaks=nclass.Sturges(DMark$Monto),right=TRUE)) # Se describe la variable monto
xout <- as.data.frame(table(factorx))
colnames(xout)<-c("Monto","ni")
xout <- transform(xout, 
                  fi=prop.table(ni),
                  pi=prop.table(ni)*100,
                  Ni = cumsum(ni),
                  Fi = cumsum(prop.table(ni)),
                  Pi = cumsum(prop.table(ni))*100
)
xout
```
Explicacion :

El volumene de compra son relativamente bajos. mayormente compran hasta intevarlos de 1160 dolares

----------------------

Profesor Felipe Mendiburo. libreria bricolae

# Obtener la tabla de una librer?a

```{r}
library(agricolae)
(table.freq(hist(DMark$Monto,breaks = "Sturges",plot=FALSE))) #Regla Sturges
```

La mitad de los clientes tienen hasta 1000 dolares


```{r}
(table.freq(graph.freq(DMark$Monto,plot=FALSE)))   #Regla Sturges (Agricolae)
```

Se pueden usar los histogramas, poligonos y graficas de densidad

Las 3 graficas me permiten ver la funcion de densidad

La ojiva sirve para mostrar la fucion acumulativa.


Cuando tienes variables, diagrama de cajas es para identificar los outlier , ver los quartiles ( es decir para ver dispersion). La medianda me sirve para ver alguna posible asimetria.


# Mostrar el histograma

```{r}
# Visualizaci?n de la Distribuci?n de la Variable
# ------------------------------------------------
# Histograma y pol?gono de frecuencia
h1<-hist(DMark$Monto,breaks = "Sturges",
         xlab="Monto",
         ylab="N?mero de clientes")
```
La forma de la distribucion de las frecuencias de los clientes tiene una asiemtrica positiva.Hay algunos clientes que tienen gastos inusualmente elevados comparados con el resto


Un modelo estadistico se caracteriza porque tiene un modelo probabilistico

En el modelo de regresion lineal, las distribucion del histograma deberia ser normal.

1ra .alternativa
Modelos que no usan variables parametricas:
Arbol de regresion
Pero no puedo inferir

2da. alternativa
Transformar las variables

3ra. Usar un modelo lineal generalizado
Se puede usar una distribucion gamma o normal inversa
No se puede usar poisson porque se usa para variables discretas


El poligono se construye con las marcas de clases

```{r}
# Histograma y pol?gono de frecuencia
h1<-hist(DMark$Monto,breaks = "Sturges",
         xlab="Monto",
         ylab="N?mero de clientes")
polygon.freq(h1,frequency=1,col="red")
```

```{r}
# Pol?gono de Frecuencias (solo)
h1<-hist(DMark$Monto,border=FALSE)
polygon.freq(h1,frequency=1,col="red")

```



Las graficas de densidad se debe controlar el Bandwith , porque se puede ir en extremo 

```{r}
# Usando ggplot2
ggplot(data = DMark, aes(x = Monto),fill = Monto) +
  geom_density(color="darkblue", fill="lightblue") +
  geom_rug() + # Esto hace que se muestra las dispersion de los datos
  theme_bw()
```
Cuando tengo valor muy negro se observa que los datos estan muy juntos, en cambio se observa que cuando hay pocos datos sale el color blanco.

```{r}

#Boxplots
boxplot(DMark$Monto)
```
```{r}
# Usando ggplot2
ggplot(data = DMark, aes(y = Monto)) +
  geom_boxplot(fill="lightblue")+
  theme_bw()
```

# II .- RESUMIR 

No todos los estadisticos son estimadores

Si me parametros es la media poblaciones, uso la media muestral

En el caso de intervalo de confianza : El limite inferior y superior son estadisticos, es un estadistico porque se obtiene desde la muestra aleatoria

Si el modelo parametrico, existe una cantidad finita de parametros. 
Si tengo una modelo normal ( distribucion normal ), solo necesito 2 parametros : media y varianza

La media es un parametro de tendencia central , y traslada de un lado a otro
La varianza . hace que la distribucion tenga mayor o menor dispersion.

A mayor varianza la densidad es mas amplia, se tiene mayor incertidumbre
Si construyes modelos con varianza de mayor valor se genera  

Que modelo es mejor, va a depender de como lo vayas a usar

Tipo de Medidas Estadisticas :

 - Medida de Tipo de medida central : 
        * Media ( centro de gravedad) : 
            ** MAS: Media Aritmetica Simple, 
            ** MAP: Media Aritmetica Ponderada, 
            ** MG : Media Geometrica , 
            ** MA : Media armonica (Se usa para variables expresados en fracciones)
            ** Trimedia ( Media recortada)
        * Mediana (centro de distribucion)  
        * Moda ( el valor mas frecuente ). Cual uso? depende de tu analisis descriptivo.
 
 - Medidas de Posici칩n (Cuantiles) : Describe alguna posicion especifica de la distribuci칩n
        Me da la posicion en la que se encuentra el valor, no me dice que sea buena o malo.
        Las formas mas comunes son :
        * Cuartiles :
        * Deciles :
        * Percentiles :
        Cuando se habla de analisis de datos se puede usar cualquier Cuantiles
        
 - Medida de Dispersion (Variabilidad) : Medir el nivel de incertidumbre de la distribuci칩n
      * Absolutas:
        ** Amplitud de intervalos . Con esto se mide la dispersion.
           *** Rango (Total) : mayor valor - menor valor, no me dice nada de los datos.
           *** Rango Intercuantilico (RIQ) : Tiene hacer mas confiable
        ** Distancias: A partir de un punto de referencia, usualmente es la media
           *** Si tu referencia es la media : Varianza , Desviacion estandar.
           *** Si tu referencia es la mediana : MAD (desviacion absoluto de la mediana). Es una medida robusta, porque no es sensible a los outlier.
      * Relativas :
          ** CV : Coeficiente de Variabilidad
 
 - Medida de Formas ( Asimetrica):
     * Pearson. No se suele usaar
     * Basado en el 3er momento
      
 - Medidas de Concentracion
    * Curtosis : Se usa el coeficiente del 4to momento.
 
Medida Central: Una medida de representar a la distribucion
 
 ** La media se ve afectada cuando hay datos extremos
 ** La mediana es mejor para el grafico anterior porque hay valores extremos

Para medir la distancia se usan:Norma L1 : Valor absoluto


---------------
 
 Me da informacion para comparar 



-----------------------------

# Semana 03 -- LLEGUE TARDE   21/09/2019

La correlacion de Pearson es solo para relacion lineal

Las 2 variables vienen de 2 distribuciones normales si no, no se puede hacer inferencia

##___________________________________________________________________________________
## Ejercicio: Realice un an?lisis comparativo de los gastos de los clientes por
##___________________________________________________________________________________

#------------------------------------------------------------------#
# h)  Asociaci?n                                                     #
#------------------------------------------------------------------#

 
```{r}
plot(DMark$Salario,DMark$Monto)
cor(DMark$Salario,DMark$Monto)

```
 
Que pasa si no puedo mantener el supuesto de distribucion bimanaria

Calcular la correlacion de Heldan , suobre parametricas

Las 2 variables son continuas $Montos y $Salarios


Las otras variables son discretas, 

```{r}
# Matriz de Diagramas de dispersi?n
pairs(~Salario + Monto + Hijos + Catalogos,data=DMark)
cor(DMark[,c(6,7,9,10)])
corr.test(DMark[,c(6,7,9,10)]) # Hace la prueba estadistica, solo si se cumple el supuesto de 
                               # de homogenidad bi banaria
cor.plot(cor(DMark[,c(6,7,9,10)]))
```
Se observa que las graficas de las variables discretas son columnas , en cambios en las variables se muestras una regresion lineal

Relacion entre el numero de hijos y el monto : Hay un tipo de asociacion inversa, conforme el usuario tiene mas hijos tiene menos montos

A medida que se envian mas catalogos hay mas gastos de produccion



```{r}
cor.plot(cor(DMark[,c(6,7,9,10)]))
```

Azul es mas directa
Rojo es inversa
