---
title: "R Notebook"
output: html_notebook
---

#-------------------------------------------------------#
#  Ejemplo: Empleados de Midwestern bank (1965)         #
# ------------------------------------------------------#
# ID = C?digo del empleado                              #
# SALBEG = Salario inicial                              #
# GENDER = G?nero                                       #
# JOBTIME = Meses en el  trabajo                        #
# AGE = Edad (a?os)                                     #
# SALNOW = Salario actual                               #
# EDLEVEL = Experiencia acad?mica (a?os)                #
# WORKEXP = Experiencia laboral previa (a?os)           #
# JOBCAT = Categor?a laboral                            #
# MINORITY = Pertenece a minor?a racial                 #
#-------------------------------------------------------#

```{r}

Bank <- read.delim("BwBankTab.dat" )
head(Bank)

# Asignar etiquetas y valores perdidos
Bank$GENDER <- as.factor(Bank$GENDER); levels(Bank$GENDER)<- c("Hombre","Mujer",NA)
Bank$MINORITY <- as.factor(Bank$MINORITY); levels(Bank$MINORITY)<- c("Blanco","No blanco",NA)
Bank$JOBCAT <- as.factor(Bank$JOBCAT)
levels(Bank$JOBCAT)<- c(NA, "Oficinista", "Asistente", "Seguridad", 
                        "Acad?mico", "Empleado", "Ejecutivo", "T?cnico" )
Bank$SALBEG[Bank$SALBEG == 0] <- NA
Bank$JOBTIME[Bank$JOBTIME == 0] <- NA
Bank$AGE[Bank$AGE == 0] <- NA
Bank$SALNOW[Bank$SALNOW == 0] <- NA
Bank$EDLEVEL[Bank$EDLEVEL == 0] <- NA
Bank$WORKEXP[Bank$WORKEXP == 0] <- NA

summary(Bank)
Bank <- na.omit(Bank)
```



```{r}
#--------------------------------------------------------------------------------------- #
#  Ejemplo: Estimadores robustos                                                       #
# Ver Filzmoser et al. (2005) Multivariate outlier detection in exploration geochemistry #
#----------------------------------------------------------------------------------------#

library(mvoutlier)
aq.plot(dat)
chisq.plot(dat)
uni.plot(dat,symb = TRUE)

```
Se observa que las 2 observaciones que se encuentran mas alejadas son las alejadas a la  izquierda ( observaciones 56 y 234)

Lo que estan pintados de rojo, son los posibles outlier basado en la distancia de Mahalanobis

```{r}
Bank[c(56,234),]
```


#########################################################
#  Outliers Multivariados (Otros m?todos)               #
#########################################################

# Metodo de componentes principales
```{r}
# PCOut Method (robust principal components - m?s adecuado para grandes dimensiones)
# Ver Filzmoser et al. (2008) Outlier identification in high dimensions
outlier=pcout(dat, makeplot = TRUE) # 1er argumento = nombre del objetos 
outlier
Bank[order(outlier$wfinal,decreasing=F)[1:10],] # ordena los valores decrecientes y se muestra los 10 primeros, ( estos son los posibles outlier)
```
Ya no identifica quien es un outlier que ya usa el parametro final  $wfinal , a partir de que una distancia que podria ser un outlier

# Metodo del signo
```{r}
# Sign Method
outlier1=sign2(dat)
outlier1
Bank[order(outlier1$x.dist,decreasing=T)[1:10],] # Ordeno las 10 observaciones en forma decreciente 
```

# Metodo de densidades locales . Tiene que colocar el tamaño de la vencidad
```{r}
# Densidad Local
library(DMwR)
lof=lofactor(dat,10) # se coloca el tamaño de vencidad 10
lof
Bank[order(lof,decreasing=T)[1:10],]
```

# Netodo de conglomerados unitariodos, se agrupa en conglomerados y si esta solo , es posible que sea un outlier
El problema de k-media, es que se trabaja con un valor central y se ven afectado con los outlier. 
PAM , usa un medoide, ya como centroide, de esa forma no se ve afectado por los outlier.

```{r}
# Clusters (PAM)
library(cluster)
pamBank=pam(dat,25,stand=T)  # se aplica en 25 grupos
pamBank$clusinfo
Bank[pamBank$clustering==19,]
```

El congloremado 19 solo tiene un elemento, podria ser un outlier.
Se busca el conglomerado y se identifica la observacion 56





