---
title: "R Notebook"
output: html_notebook
---


```{r}
groceryrules <- apriori(groceries, parameter = list(support =0.006,
			 confidence = 0.25, minlen = 2))

groceryrules

```



```{r}
#_______________________________________________________
# Paso 3: Evaluar el modelo
#_______________________________________________________

summary(groceryrules)

```
Se observa que se miden al menos entre 2 a 4 itemsets

- La mayoria de la reglas tienes 297 itemsets ( 3 reglas)
- Existen 150 itemsets para 2 reglas
- Existen 16 itemsets para 4 reglas

{item1}  ---> {item2}  NO
{item1, item2}  ---> {item3, item4, item5}  SI


¿Que mide el soporte?

Soporte --> numero de frecuencias de un item
Confianza --> Una probabilidad condicional

Las medidad de calidad me sirven para establecer lo minimo y maximo

#####################################################################
support           confidence          lift            count      
 Min.   :0.006101   Min.   :0.2500   Min.   :0.9932   Min.   : 60.0  
 1st Qu.:0.007117   1st Qu.:0.2971   1st Qu.:1.6229   1st Qu.: 70.0  
 Median :0.008744   Median :0.3554   Median :1.9332   Median : 86.0  
 Mean   :0.011539   Mean   :0.3786   Mean   :2.0351   Mean   :113.5  
 3rd Qu.:0.012303   3rd Qu.:0.4495   3rd Qu.:2.3565   3rd Qu.:121.0  
 Max.   :0.074835   Max.   :0.6600   Max.   :3.9565   Max.   :736.0 


#####################################################################

En el lift se observa que hay reglas muy asociadas


#----------------------------------------------------------------------------------
# Interpretaciones :
# ---------------------------------------------------------------------------------
# - La distribuci?n para la longitud de las reglas (rule length distribution ) muestra
#   el n?mero de reglas existentes para cierta cantidad de items. Por ejemplo, en 
#   la salida se observa que 150 reglas tienen solo dos items, mientras que 297 tienen
#   tres, y 16 tienen 4.  Adem?s se muestra un resumen estad?stico.
# - El resumen de las medidas de calidad para las reglas (rule quality measures) es 
#   importante para evaluar si los par?metros fijados son adecuados.  Por ejemplo, si
#   la mayor?a de las reglas tuvieran un soporte y confianza muy cercana al m?nimo de
#   los umbrales fijados eso implicar?a que quiz? se fij? un l?mite demasiado alto.
#-----------------------------------------------------------------------------------


```{r}
# Mostrar las tres primeras reglas de asociacion
inspect(groceryrules[1:3])

```
Se muestren 3 reglas en forma aleatoria

La media 

El lift es mayoar a 1.56 y los datos estan asociados. Esto sucede en 2 reglas que son muy relevantes

Un insight es una reglas que no es obvia y puede usar en Marketing . Tiene que conocer el negocio 

#----------------------------------------------------------------------------------
# Interpretaciones :
# ---------------------------------------------------------------------------------
# - La primera regla puede ser leida de la siguiente forma: "Si un cliente compra
#   plantas en macetas (potted plants), tambi?n comprar? leche entera (whole milk).
#   Esto se da con un soporte de 0.007 y una confianza de 0.400, lo cual implica
#   que esta regla cubre el  0.7% de las transacciones y es cierta para el 40% de las
#   compras que involucren plantas en maceta.

# - El valor del lift nos dice que tanto m?s probable es que un cliente compre leche
#   entera en relaci?n al cliente t?pico, sabiendo que compr? plantas en macetas. Dado que se
#   sabe que cerca del 25.6% de los clientes compran leche entera (soporte), mientras
#   que un 40% de los clientes compran plantas en maceta (confianza), es posible calcular
#   el valor del lift 0.40/0.256 = 1.56.
# - ?Es razonable la regla anterior? Clasificar las reglas en: accionables/triviales/inexplicables
#-----------------------------------------------------------------------------------


#_______________________________________________________
# Paso 4: Mejorar la performance del modelo
#_______________________________________________________

```{r}
# Mostrar las 5 reglas con mayor lift
inspect(sort(groceryrules, by = "lift")[1:5])

```

#----------------------------------------------------------------------------------
# Interpretaciones :
# ---------------------------------------------------------------------------------
# - La primera regla, con un lift de aprox. 3.96, implica que las personas que compran hierbas son 
#   casi cuatro veces m?s propensos a comprar hortalizas que el cliente t?pico
#   (?alg?n tipo de guiso?)
#     
# - La regla n?mero dos es tambi?n interesante. Crema batida es m?s de tres veces m?s probable
#   de ser encontrada en una canasta de compras con bayas en comparaci?n con otras canastas.
#   (?alg?n tipo de postre?)
#-----------------------------------------------------------------------------------

```{r}
inspect(sort(groceryrules, by = "confidence")[1:5])

```


# Otra opcion es enfocarse en una regla

```{r}
# Subconjuntos de reglas
berryrules <- subset(groceryrules, items %in% "berries")
inspect(berryrules)
```
#----------------------------------------------------------------------------------
# Uso de subset() :
# ---------------------------------------------------------------------------------
# - La palabra clave items empareja un item que aparezca en alguna regla. Es posible delimitar
#   que esta ocurra solo a la izquierda o derecha usando lhs y rhs.

    lhs --> busqueda a la izquerda
    

# - El operador %in% significa que al menos uno de los items debe ser encontrado, de la lista de
#   items definidos.  Si se desea encontrar reglas con berries y yogurt,deber?a escribirse
#   %in%c("berries", "yogurt").



# - Existen otros operadores disponibles para emparejamiento parcial (%pin%) y emparejamiento
#   completo (%ain%). Emparejamiento parcial permite encontrar ambos: citrus fruit y tropical fruit
#   en una sola busqueda: items %pin% "fruit". Emparejamiento completo requiere que todos los items
#   listados est?n presentes. Por ejemplo, items %ain% c("berries", "yogurt") encuentra solo las
#   reglas con yogurt y berries al mismo tiempo.

# - Los subconjuntos tambien pueden ser imitados por soporte, confianza o lift. Por ejemplo,
#   confidence > 0.50.
# - Los criterios de emparejamiento pueden ser combinados con operadores de R estandar y logicos como 
#   y (&), o (|), y negacion (!).
#-----------------------------------------------------------------------------------







# Otras medidas

# Revisar: https://www.jstatsoft.org/article/view/v014i15/v14i15.pdf

```{r}

    
measures <- interestMeasure(x = groceryrules, measure = c("coverage", "fishersExactTest"), 
                            transactions = groceries)
summary(measures)
```

```{r}
  
# Exportar las reglas obtenidas
write(groceryrules, file = "groceryrules.csv",
	sep = ",", quote = TRUE, row.names = FALSE)

```




```{r}
# Convertir reglas en dataframe
groceryrules_df <- as(groceryrules, "data.frame")
head(groceryrules_df)
```
# Realizaqr el analisis solo con clientes que hayan comprado mas de un producto

```{r}
groceries_use <- groceries[basketSizes > 1]
groceryrules2 <- apriori(groceries_use, parameter = list(support = 0.006,
                                                    confidence = 0.25, minlen = 2))
```
```{r}
groceryrules2
```

Tengo 767 reglas 

Reduzco la cantidad de reglas 
```{r}
# Visualizaci?n
rules <- apriori(groceries, parameter =
                   list(supp = 0.01, conf = 0.5, target = "rules"))
```


```{r}
library(arulesViz)
plot(rules)
```

```{r}
subrules <- head(sort(rules, by="lift"), 10)

plot(subrules,method="graph",control=list(alpha=1))

```
```{r}

plot(rules,method="matrix",measure="support")

```

El que tiene mayor intensidad, es el mayor lift

```{r}

plot(rules,method="matrix3D",measure="confidence")
```
#########################################################
#  Ejemplo: BUPA                                        #
#########################################################

```{r}
library(discretization)
load("bupa.rda")
#bupa <- read.csv(file.choose())

```

```{r}

disc.bupa=chiM(bupa)
dbupa=disc.bupa$Disc.data
```

Esta datos es usado para usarlo en metodo de clasificacion 

V1 .. V6 --> centrarme el V1 y V2 
V7 -> Salida

```{r}
for (i in 1:7){dbupa[,i]=as.factor(dbupa[,i])}
dbupa<-as.data.frame(dbupa)
dbupa.ar<-as(dbupa, "transactions")

```




rules <- apriori(dbupa.ar,parameter =
                   list(supp = 0.20, conf = 0.9,target = "rules"))
summary(rules)
inspect(rules)
library(arulesViz)
plot(rules, measure=c("support", "lift"),
     shading="confidence", interactive=TRUE)
plot(rules,method="graph",control=list(alpha=1))
plot(rules, method="graph",
     control=list(alpha=1,type="items"))