---
title: "Practica 01"
output: html_notebook
---

```{r}
install.packages("norm2")
```


```{r}
library(norm2)
data(flas)

```
```{r}
flas$FLAS
```

# Pregunta 1 
El conjunto de datos flas de la librería norm2 contiene datos de un estudio para evaluar la confiabilidad de la
Escala de actitud de lenguaje extranjero, un instrumento para predecir el éxito en el estudio de idiomas
extranjeros (Raymond y Roberts, 1983). El cuestionario se entregó a 279 estudiantes matriculados en cuatro
cursos de idiomas diferentes (francés, alemán, español, ruso) en la Universidad Penn State. Este conjunto de
datos incluye el puntaje FLAS, la calificación final en el curso y otras variables para predecir el logro. Para
mayores detalles consultar la ayuda en R. Realice un diagnóstico de datos perdidos y responda:

## (a) ¿Cuantas filas con valores perdidos hay en el conjunto de datos? 

Para ver la cantidad  datos perdidos 
```{r}
fila.perdidas <- which(rowSums(is.na(flas))!=0)
length(fila.perdidas)
```
## (a) ¿Qué porcentaje de todos los valores es? 
```{r}
(length(fila.perdidas)/dim(flas)[1]) * 100
```
El 37.63 % de filas son datos perdidos



## (b) ¿Cuantos atributos (columnas) hay sin ningún dato perdido?

```{r}
which(colSums(is.na(flas))!=0)
```
En total hay 10 atributos que tienen datos perdidos

## (b)  Describa la cantidad y el porcentaje de datos

```{r}
colmiss=c(4,5,6,8,9,10,11,12,13,14)
per.miss.col=100*colSums(is.na(flas[,colmiss]))/dim(flas)[1]
per.miss.col
```
Se ve que la columna AGE tiene 3.94%
Se ve que la columna PRI tiene 3.94%
Se ve que la columna SEX tiene 0.36%
Se ve que la columna FLAS tiene 17.56%
Se ve que la columna SATV tiene 12.19%
Se ve que la columna SATM tiene 12.194%
Se ve que la columna ENG tiene 13.264%
Se ve que la columna HGPA tiene 0.36%
Se ve que la columna CGPA tiene 12.194%
Se ve que la columna GRD tiene 16.84%

## (c) ¿Cuantos patrones de datos perdidos distintos presenta el conjunto de datos? 
```{r}
library(ranger)
library(laeken)
library(robustbase)
library(VIM)

# Aggregation plot
a=aggr(flas,numbers=T)
```


```{r}
summary(a)
```

## (c)¿Cuál es el que ocurre con mayor frecuencia? Justifique su respuesta usando una gráfica apropiada
```{r}
aggr(flas,numbers=T, sortComb=TRUE, sortVar=TRUE, only.miss=TRUE)

```
(c) ¿Cuantos patrones de datos perdidos distintos presenta el conjunto de datos? 

Se observa que hay filas que tienen 1,2,3,4,5,6 y 8 atributos faltante 
Tengo un 627% de filas completas

(c)¿Cuál es el que ocurre con mayor frecuencia? Justifique su respuesta usando una gráfica apropiada

Tengo un 18% que tiene datos faltantes para la variable FLAS
Tengo un 17% que tiene datos faltantes para la variable GRD
Tengo un 13% que tiene datos faltantes para la variable ENG
Tengo un 12.5% que tiene datos faltantes para la variable SATV
Tengo un 12.5% que tiene datos faltantes para la variable SATM
Tengo un 12.5% que tiene datos faltantes para la variable CGPA
Tengo un 4% que tiene datos faltantes para la variable AGRE
Tengo un 4% que tiene datos faltantes para la variable PRI
Tengo un 0.5% que tiene datos faltantes para la variable SEX
Tengo un 0.5% que tiene datos faltantes para la variable HGPA

## (d) ¿Es posible identificar algún patrón de datos perdidos? (por ejemplo, la perdida de información en alguna variable parece estar asociada a otra.) Justifique su respuesta 
```{r}
# Matrix plot
matrixplot(flas)
```

Tengo un 18% que tiene datos faltantes para la variable FLAS
Tengo un 17% que tiene datos faltantes para la variable GRD
Tengo un 13% que tiene datos faltantes para la variable ENG
Tengo un 12.5% que tiene datos faltantes para la variable SATV
Tengo un 12.5% que tiene datos faltantes para la variable SATM
Tengo un 12.5% que tiene datos faltantes para la variable CGPA
Tengo un 4% que tiene datos faltantes para la variable AGRE
Tengo un 4% que tiene datos faltantes para la variable PRI

AGE   PRI  SEX  FLAS  SATV SATM   ENG  HGPA CGPA  GRD 
   4    5    6    8    9    10     11   12    13   14
   

## (e) Se desea realizar la imputación de la variable FLAS. Identifique a qué tipo de mecanismo se puede atribuir la presencia de datos perdidos. Justifique su respuesta usando técnicas de visualización y la prueba estadísticat. Luego, sobre la base del mecanismo identificado, realice la imputación de los datos perdidos

```{r}
#Parallel boxplots
VIM::pbox(flas[4:15,], pos=8)  # la varable de salida es el FLAS
```

Se observa que cuando las notas son bajas, se tiene datos perdidos en la matricula del  curso de Ingles, podria ser un mecanismo de MAR
En cambio hay datos perdidos en la matricula del idioma Aleman sin importar la nota obtenida, esto podria ser un mecanismo MCAR


```{r}
marginplot(flas[,c("ENG", "GRD")])

```
# Supuestos para hacer la prueba de medias
- Los valores deben ser obtenidos datos aleatorios
- Deben venir de una distribucion normal
```{r}
# Prueba t de medias
t.test(FLAS ~ is.na(ENG), data=flas)

```
Como el p es casi cero, se tiene evidencia para descartar la hipotesis nula , por lo tanto podemos asumir que la medias son distintas y se acepta el mecanismo MAR


```{r}
# Prueba t de medias
t.test(FLAS ~ is.na(GRD), data=flas)
```

```{r}
library(simputation)
flas.i <- impute_lm(flas, ENG + GRD ~ 1)
flas.j <- impute_lm(flas.i, FLAS ~ ENG + GRD, add_residual = "normal")
flas[c(7,8,12),]$FLAS
flas.j[c(7,8,12),]$FLAS
#flas.i[c(108:110, 463,551:552),]
```


        