---
title: "R Notebook"
output: html_notebook
---
#################
# Reduccion de Datos

Reducir la base de datos , pero manteniendo la informacion, 

Porque quieres reducir? porque entre tantas variables es dificil encontrar patrones

Las mas conocidas
 - Agregacion del cubo de datos
 - Discretizacion     *** (solo se toca este tema)
 - Reduccion de dimensionalidad  ( se ve en multivariados)

¿Que es Discretizacion ?
Transforma una var. cualitativa (ordinal) en cuantitativa
Las variables categoricas tienes distribucion discretas

Motivos:
 -Cuando quiero usar la variable categorica para realizar clasificar.
 - quiero usar un modelo con variables discretas, por ejemplo el algoritmo Naive Bayes, en arboles de regresion ( si ingresas una variable cualitativa, lo discretiza) 
 - Cuando mi finalidad es realizar predicciones
 
 
Algoritmo de discretizacion :

- 1ro : Ordenar los datos de mayor a menor
- 2do : Se definen intervalos
- 3ro : Se asignan valores a los intervalos

 X | $Xô$ |
 ----------
 15 | 1  |
 20 | 1  |
 24 | 1  |
 32 | 2  |
 50 | 2  |
 80 | 3  |
 89 | 3  |
 90 | 4  |
 97 | 4  |
 
 Las discretizacion puede ser de top-down o bottom-up 
 
 Metodo top - down :
 
 
 
 Metodo bottom - up :
 
 Cada dato esta en un intervalo
 
 
 
 Discretizacion dinamica : Cuando es realizada por un algoritmo de un software
 
 Discretizacion estatica : Cuando al discretizacion no se usa un mecanismo u algoritmo
 
 
Discretizacion
--------------

Metodos No Supervisados : Solo tengo en cuenta los datos , por ejemplo los auartiles
 
 
Metodos Supervisados : Cuando se tiene una clase que se usa para realizar un mecanismo de clasificacion.  
 
         "class" =  clase    
            | 
            |     D3
 X | $Xô$ | Y  | X
 ------------------
 15 | 1  | No | 1 
 20 | 1  | Si | 1
 24 | 1  | No | 1
 -----------------
 32 | 2  | No | 2
 50 | 2  | No | 2
 -----------------
 80 | 3  | Si | 3
 89 | 3  | Si | 3
 -----------------
 90 | 4  | Si | 3
 97 | 4  | Si | 3
 
 
#########################################################
#  Discretizaci?n                                       #
#########################################################


# ------------------------------------------------------------------------#
# Ejemplo: Cr?ditos de  Banco Alem?n                                      #
#-------------------------------------------------------------------------#

```{r}
library(Fahrmeir)
data(credit)
help(credit)

head(credit)
hist(credit$DM)

```

```{r}
install.packages("arules")
```
# Discretizacion con intervalos de igual amplitud

Forma de determinar la amplitud de un intervalo:

- Determinar la amplitud de cada intervalo en forma arbitraria ( regla de negocio)
- Usar una regla estadistica :
       - Formula de Sturges : no tiene en cuenta la diversidad de los datos, solo la cantidad de datos
       - Formula de Friedman - Diaconis :
       - Formula de Scott :


Usa la desviacion estandar
```{r warning=false}
library(arules)
nbins<-nclass.scott(credit$DM) # Usando Scott
nbins
```
No considera la 
```{r warning=false}
nbins<-nclass.Sturges(credit$DM) #Usando Sturges
nbins
```
Usa un rango intercuartilico
```{r warning=false}
nbins<-nclass.FD(credit$DM) # Usando Friedman-Diaconis
nbins
```
Nos quedamos con Scott ( n = 19)
```{r}
credit$DM_dia<-discretize(credit$DM,method="interval", breaks= nbins) 
table(credit$DM_dia)
```

--------------------------------
# Intervalo de Igual Frecuencia

El numero de datos tiene que ser multiplo del numero de intervalos

```{r}
#Discretizaci?n con intervalos de igual frecuencia
credit$DM_dif<-discretize(credit$DM, method="frequency", breaks= 10)
table(credit$DM_dif)
```
Se puede observar que la cantidad de frecuencias en cada intervalo es casi lo mismo

--------------------------------
# Discretizacion por clusters (K-Medias)

```{r}
#Discretizaci?n por clusters (K-Medias)
credit$DM_cl<-discretize(credit$DM, method = "cluster", breaks = 5)  #  5 centros de intervalos
table(credit$DM_cl)
```

# DISCRETIZACION POR ENTROPIA

         "class" =  clase    
            | 
            |     D3
 X | $Xô$ | Y  | X
 ------------------
 15 | 1  | No | 1 
 20 | 1  | Si | 1
 24 | 1  | No | 1
 -----------------
 32 | 2  | No | 2
 50 | 2  | No | 2
 -----------------
 80 | 3  | Si | 3
 89 | 3  | Si | 3
 -----------------
 90 | 4  | Si | 3
 97 | 4  | Si | 3

La probabilidad de los 3 ultimos intervalos es mejor que el 1er intervalo

En los intervalos cuando la probabilidad es 50 % es malo

Eventos mutuamente excluyentes : son eventos que no pueden suceder al mismo tiempo.

La entropia , mide la impureza que tengo para medir la clasificacion de ciertas informacion

entropia 1 : máxima informacion posible ( el conjunto esta muy mezclado)
entropia 0 : mínima informacion posible ( el conjunto de datos es puro)

--------------------------------------------
Lamina 94/1117 : n = cantidad de categorias
--------------------------------------------
Algoritmo :

1.- Entropia de Y sin discretizar de X . Todos los datos de X estan en un solo intervalo
2.- Divido X en 2 intervalos
3.- Calcular la entropia de 
4.- Escogo el punto de corte de modo que reduzca en mayor cantidad la entropia. Ganar la informacion.
5.- Debo definir un criterio de parada.
     - Una medida de ganancia propia o juicio de expertos. Ejem: Si gano 5% detengo el proceso . 
     - Usar una regla que me permite ganar la mayor cantidad de informacion , $ Ent(S) - e(T,S) > \delta $ 
     
           $$ \delta =  \frac{log(N-1)}{N} + \frac{DELTA(T,S)}{N}$$

Ejemplo

S1= (0,Y), (4,Y), (12,Y) y S2= (16,N), (16,N), (18,Y), (24,N), (26,N), (28,N)

X  |  Y
---------      ---
0  | yes         |
--------         |
4  | yes         |
---------        |
12 | yes         |
---------        |
16 | no          |
---------        |
16 | no          |  (S)
---------        |
18 | yes         |
---------        |
24 | no          |
---------        |
26 | no          |
---------        |
28 | no          |
              ----


1er paso :
----------

- Entropia de Y sin discretizar de X . Todos los datos de X estan en un solo intervalo

5 veces "yes"
4 veces "no"

$$ E(S) = - [ \frac{4}{9}*log2(\frac{4}{9}) + \frac{5}{9}*log2(\frac{5}{9})]  $$
```{r}
EntropiaInicial = - (4/9*log2(4/9) + 5/9*log2(5/9))
EntropiaInicial
```

2do paso :
----------
-  Divido X en 2 intervalos  . Se identifica los puntos de cortes
        
        X  |  Y
        ---------      ---
        0  | yes         |
T1=2    --------         |          
        4  | yes         |
T2=8    --------         |           S1
        12 | yes         |
T3=14   --------         |      
        16 | no          |
        --------         |         |
        16 | no          |  (S)    |
T4=17   --------         |       ---
        18 | yes         |
T5=21   --------         |      
        24 | no          |
T6=25   --------         |           S2
        26 | no          |
T7=27   --------         |      
        28 | no          |
                      ----


Se escoge T4 = 17 como punto de corte 

Calcular cuanto vale la entropia para el primer intervalo S1

3 veces "yes"
2 veces "no"


$$ E(S1) = - [ \frac{3}{5}*log2(\frac{3}{5}) + \frac{2}{5}*log2(\frac{2}{5})]  $$
```{r}
entropia_S1 = - (3/5*log2(3/5) + 2/5*log2(2/5))
entropia_S1
```


Calcular cuanto vale la entropia para el primer intervalo S2

1 veces "yes"
4 veces "no"

$$ E(S2) = - [ \frac{1}{4}*log2(\frac{1}{4}) + \frac{3}{4}*log2(\frac{3}{4})]  $$
```{r}
entropia_S2 = - (1/4*log2(1/4) + 3/4*log2(3/4))
entropia_S2
```

La entropia de todo el sistema ( S1  +  S2) seria la media ponderada

```{r}
EntropiaFinalConIntervalos  = (5* entropia_S1 + 4*entropia_S2) /( 5 + 4)
EntropiaFinalConIntervalos
```

La Ganancia final es la reduccion de la entropia

$$
        Gain(S, T4) = Entropia Inicial - Entropia Final con Intervalos
$$
```{r}
Gain_S_T4 = EntropiaInicial - EntropiaFinalConIntervalos
Gain_S_T4
```

Se gana el 9.12 % de entropia

NOTA : En caso se desea usar mas de 2 intervalos, se podria usar la pruebas de Homogenidad de proporciones : Realizar la comparacion entre varios intervalos
     


# Discretizacion

```{r}
install.packages("discretization")
```


```{r}
#Discretizacion por entrop?a
library(discretization)

# primero pasar las columnas que quieras discretizar, seguido de las  clases
DM_entropia = mdlp(data = credit[,c("DM","Y")])
```

```{r}
DM_entropia$cutp  # se obtiene el punto de corte
```
Se obtiene un punto de corte , por lo tanto se tiene 2 intervalos

```{r}
DM_entropia$Disc.data  # El dataset discretizado mas la columna de clases
```

```{r}
DM_entropia$cutp
```


```{r}
head(DM_entropia$Disc.data, n = 15)
```


```{r}
table(DM_entropia$Disc.data)
```
```{r}
credit$DM_dentr <- DM_entropia$Disc.data[,1] # Selecciono los datos discretizados
head(credit)
```
```{r}
table(credit$DM_dentr)
```



